臺灣臺南地方法院刑事判決
109年度訴字第751號
公  訴  人  臺灣臺南地方檢察署檢察官
被      告  邱名顯


選任辯護人  林仲豪律師
            張佩珍律師
被      告  邱雅鈴



選任辯護人  王建強律師
            王韻茹律師
上列被告因違反商業會計法等案件，經檢察官追加起訴（107年
度偵字第12003號、108年度偵字第14736號、109年度偵字第5552
號、109年度偵字第7609號），本院判決如下：
    主  文
己○○犯如附表二所示之罪，各處如附表二所示之刑。
庚○○犯如附表二編號12至30所示之罪，各處如附表二編號12至30
所示之刑。應執行有期徒刑壹年拾月，如易科罰金，以新臺幣壹
仟元折算壹日。
庚○○其餘被訴部分無罪。 
    事  實
一、己○○係址設臺南市○○區○○路0段000號2至4樓之名曜聯合會計
    師事務所（以下簡稱名曜會計師事務所）之主持會計師；庚○○為己○○之姐，擔任名曜會計師事務所之組長，負責管理組
    內記帳員、審核組內記帳員製作之文書資料；丙○○前於民國
    104年8月26日起擔任名曜會計師事務所之記帳員（業於108
    年10月4日離職，所涉商業會計法等罪嫌，另經臺灣臺南地
    方檢察署檢察官為緩起訴處分確定），為庚○○之組員；丁○○
    （另行審結）係址設臺南市○○區○○○路00○00號致穩建設開發
    股份有限公司（以下簡稱致穩公司）暨其分支機構致穩建設
    開發股份有限公司致穩商旅（以下簡稱致穩商旅）之登記負
    責人，為稅捐稽徵法所規定之納稅義務人，亦為址設臺南市
    ○○區○○○路0000巷00號1樓晉躍實業有限公司（下稱晉躍公司
    ）之實際負責人，屬商業會計法上規定之主辦會計人員，負
    有據實製作會計憑證及據實申報稅捐之義務；戊○○（另行審
    結）係丁○○之妹，為致穩商旅及晉躍公司之會計人員，屬商
    業會計法上規定之經辦會計人員，負有據實製作會計憑證之
    義務，其等均為從事業務之人，並均以填製營業人銷售額與
    稅額申報書為其等附隨業務。晉躍公司及致穩商旅均自101
    年9月起至106年8月止，委由名曜會計師事務所辦理會計記
    帳、申報稅捐等業務，並於103年8月起由庚○○所屬組員負責
    處理上開業務，己○○係商業會計法第71條之依法受託代他人
    處理會計事務之人員。
二、詎己○○於101年8月前某時指導丁○○另設立公司，利用該公司
    開立不實之統一發票供致穩商旅申報營業稅，以減少致穩商
    旅應繳納之營業稅，丁○○應允後即委由名曜會計師事務辦理
    商業登記，而於101年8月29日設立晉躍公司（登記負責人為
    丁○○之舅舅甲○○〈所涉商業會計法等案件，另經臺灣臺南地
    方檢察署檢察官為不起訴處分確定〉）。己○○、庚○○（103年
    8月起至106年8月止）明知晉躍公司並無營運，亦無人員、
    資金，其成立之目的是為了降低致穩商旅之稅賦，晉躍公司
    從未於附表二所示之各申報營業稅期別期間，實際銷貨予致
    穩商旅，仍基於與丁○○、戊○○、負責晉躍公司、致穩商旅記
    帳業務之成年記帳員（101年9月起至104年8月25日止）、丙○○（於104年8月26日到職，自104年8月26日起至106年8月止
    ）共同填製不實會計憑證、業務上登載不實文書並持以行使
    之犯意聯絡及與戊○○、負責晉躍公司、致穩商旅記帳業務之
    成年記帳員（101年9月起至104年8月25日止）、丙○○（104
    年8月26日起至106年8月止）共同幫助他人逃漏稅捐之犯意
    聯絡，由己○○指示負責晉躍公司、致穩商旅之不詳成年記帳
    員（101年9月起至103年7月止）、或由己○○於103年8月起指
    示庚○○，再由庚○○指示組內負責晉躍公司、致穩商旅記帳業
    務之成年記帳員（103年8月起至104年8月25日止）及丙○○（
    104年8月26日起至106年8月止）負責聯繫戊○○，指示戊○○於
    附表二所示之各營業稅申報期別，以致穩商旅名義向附表一
    所示之營業人購買貨物（真實交易），並要求附表一所示之
    營業人改以開立統一發票予晉躍公司（實際交易主體仍為致
    穩商旅與附表一所示之營業人），作為晉躍公司之進項憑證
    ，再指示戊○○收受晉躍公司取具之上開統一發票後，在附表
    二所示之各該營業稅申報期別，自行將統一發票上之金額墊
    高20%-30%，以晉躍公司名義填製不實銷貨事項於附表二所
    示之統一發票，再交付予名曜會計師事務所，充作致穩商旅
    之進項憑證；或由知情之某不詳名曜會計師事務所成年記帳
    員或丙○○分別於附表二所示之各營業稅申報期別，以晉躍公
    司之名義填製各期所示不實銷貨事項於附表二所示之統一發
    票，充作致穩商旅之進項憑證，再由知情之某不詳名曜會計
    師事務所成年記帳員或丙○○於附表二所示之各營業稅申報期
    間（每2月為1期），依據上開不實統一發票填載不實之「營
    業人銷售額與稅額申報書」（俗稱401報表），持以向稅捐
    稽徵機關分別申報每2月為1期之營業稅以扣抵銷項稅額，己○○、庚○○即以上開方法幫助致穩商旅逃漏營業稅共計新臺幣
    （以下同）9,743,020元（不實統一發票之發票日期、發票
    字軌、銷售額及逃漏營業稅額均詳如附表二所示，其中附表
    二「有無申報扣抵」欄上記載「無」之統一發票並未提出申
    報扣抵銷項稅額，此部分並未起訴，不在逃漏稅捐範圍內）
    ，足以生損害於稅捐稽徵機關課稅之公平性及正確性。三、
    案經南區國稅局告發、法務部調查局臺南市調查處移送臺灣
    臺南地方檢察署檢察官偵查後追加起訴。
    理  由
甲、有罪部分：
壹、程序事項：
一、按一人犯數罪或數人共犯一罪為相牽連案件，於第一審辯論
    終結前，得就與本案相牽連之犯罪，追加起訴，刑事訴訟法
    第7條第1款、第2款、第265條第1項分別定有明文。檢察官
    於被告己○○等人涉嫌違反商業會計法等案件（109年度訴字
    第353號）第一審言詞辯論終結前，就一人犯數罪之被告己○○及數人共犯一罪之被告庚○○部分追加起訴，並於109年6月2
    0日繫屬於本院，有臺灣臺南地方檢察署109年6月20日辛○文
    宙107偵12003、108偵14736、109偵5552、7609字第1099046
    158號函（詳本院卷一第7頁）及所檢附之追加起訴書在卷可
    參。則上開追加起訴部分，既與先繫屬於本院之案件，有前
    揭一人犯數罪、數人共犯一罪之相牽連關係，依上開法條規
    定，檢察官於前案第一審言詞辯論終結前，就被告己○○、庚○○所涉違反商業會計法等案件追加起訴，並無不合。
二、證據能力部分：
(一)證人丁○○、丙○○於檢察官偵查中經具結之證述均有證據能力
    ：
    刑事訴訟法第159條之1第2項規定：「被告以外之人於偵查
    中向檢察官所為之陳述，除顯有不可信之情況者外，得為證
    據。」已揭示被告以外之人於偵查中向檢察官所為之陳述，
    原則上有證據能力，僅於顯有不可信之情況者，始例外否定
    其得為證據。是被告如未主張並釋明顯有不可信之情況時，
    檢察官自無須再就無該例外情形為舉證，法院亦無庸在判決
    中為無益之說明。換言之，法院僅在被告主張並釋明有「不
    可信之情況」時，始應就有無該例外情形，為調查審認。且
    同法第159條之1第2項所定被告以外之人於偵查中向檢察官
    所為之陳述，係鑒於我國檢察官依法代表國家偵查犯罪，依
    法有訊問證人、鑑定人之權，證人、鑑定人且需具結，其可
    信性極高，而以具結之陳述已具足以取代被告反對詰問權信
    用性保障情況之要件，在立法政策上，除顯有不可信之情況
    者外，特予承認其具有證據能力。此種證據須於法院審判中
    經踐行含詰問程序在內之合法調查程序，始得作為判斷之依
    據，乃屬於人證之調查證據程序規定，與本條項係有關被告
    以外之人於偵查中向檢察官所為陳述之證據能力規定，應分
    別以觀（最高法院106年度台上字第67號判決要旨參照）。
    查證人丁○○、丙○○於檢察官偵查中之證述均經具結，被告己○○及其辯護人並未釋明有何顯有不可信之情況，且本院於10
    9年11月18日、同月25日審理時，證人丁○○、丙○○等人亦到
    庭接受交互詰問，賦予被告己○○及其辯護人行使反對詰問權
    之機會，已完足合法調查程序，參諸上揭說明，自均得作為
    認定被告己○○犯罪之證據。
(二)次按被告以外之人於審判外之言詞或書面陳述，除法律有規
    定者外，不得作為證據，刑事訴訟法第159 條第1 項固定有
    明文。惟被告以外之人於審判外之陳述，雖不符同法第159 
    條之1 至同條之4 規定，而經當事人於審判程序同意作為證
    據，法院審酌該言詞或書面陳述作成時之情況，認為適當者
    ，亦得為證據；又當事人、代理人或辯護人於法院調查證據
    時，知有同法第159 條第1 項不得為證據之情形，而未於言
    詞辯論終結前聲明異議者，視為有前項之同意，同法第159 
    條之5 第1 項、第2 項亦有明文規定。經查，本判決下述所
    引用被告以外之人於審判外之陳述，檢察官、被告己○○、庚○○及其等之辯護人於本院準備期日及審理期日，均表示同意
    有證據能力，本院審酌上開傳聞證據製作時之情況，尚無違
    法不當及證明力過低之瑕疵，亦認以之作為證據要屬適當，
    爰依刑事訴訟法第159 條之5第1 項之規定，認均有證據能
    力。
(三)本判決所引用之其他資以認定事實所憑之非供述證據部分，
    均與本件事實具有自然關連性，且核屬書證、物證性質，又
    查無事證足認係公務員違背法定程序或經偽造、變造所取得
    等證據排除之情事，復經本院依刑事訴訟法第164 條、第16
    5 條踐行物證、書證之調查程序，檢察官、被告己○○、庚○○
    及其等之辯護人對此部分之證據能力亦均不爭執，堪認有證
    據能力。
貳、認定犯罪事實所憑之證據及理由：
    訊據被告己○○固不否認係名曜會計師事務所之主持會計師，
    晉躍公司及致穩商旅均委由名曜會計師事務所辦理稅務之事
    實；被告庚○○固不否認係名曜會計師事務所之組長，負責管
    理組內記帳員、審核組內記帳員製作之文書資料，且丙○○於
    104年8月26日起擔任名曜會計師事務所之記帳員，係其組員
    ，負責辦理致穩商旅申報營業稅事務之事實，惟均矢口否認
    有上開犯行，被告己○○辯稱：伊並未指導丁○○設立晉躍公司
    ，對於晉躍公司開立不實統一發票予致穩商旅並不知情云云
    。被告己○○之選任辯護人則為其辯護稱：關於被告己○○指導
    成立晉躍公司作為致穩商旅節稅之用乙節，同案被告丁○○、
    戊○○及證人甲○○供述不一，不足採信，證人戊○○於偵查之證
    述不可採；被告庚○○則辯稱：伊只是名曜會計師事務所內部
    主管，領死薪水，沒有必要開立晉躍公司的不實發票，伊不
    知道晉躍公司是虛設公司，也沒有指示丙○○開立晉躍公司的
    不實發票云云。被告庚○○之選任辯護人則為其辯護稱：⑴依
    起訴書之記載，整件犯罪手法之時點係在101年8月間，並以
    同一方法實行至106年8月止，期間並未有所變化，然致穩商
    旅之相關報稅業務，係在103年8月始轉入被告庚○○擔任組長
    之組別下，斯時被告庚○○適左側出血性腦中風住院治療，請
    假逾1個月，且亦不認識丁○○、戊○○，無法與任何人有犯意
    聯絡或行為分擔，亦無法對任何人為任何指導。⑵被告庚○○
    擔任組長，僅負責對組員所提供欲申報之各項稅賦資料進行
    書面審核，客戶聯繫工作係由記帳員負責，組長不會知悉記
    帳員所負責客戶之聯繫窗口是誰等語。經查：
一、被告己○○為名曜會計師事務所之主持會計師，被告庚○○擔任
    名曜會計師事務所之組長，負責管理組內記帳員、審核組內
    記帳員製作之文書資料，丙○○自104年8月26日起擔任被告庚○○之組員，晉躍公司及致穩商旅於101年9月起至106年8月止
    ，均係委由名曜會計師事務所辦理會計記帳、申報稅捐等業
    務，並於103年8月起由庚○○所屬組員負責處理等節，為被告
    己○○、庚○○所不爭執，核與證人丁○○、戊○○、丙○○等人證述
    情節大致相符，上情堪認屬實。又晉躍公司與致穩商旅並無
    交易，晉躍公司開立如附表二所示之不實之統一發票予致穩
    商旅充當進項憑證使用，並由知情之某不詳名曜會計師事務
    所成年記帳員或丙○○於附表二所示之各營業稅申報期間（每
    2月為1期），依據上開不實統一發票填載不實之「營業人銷
    售額與稅額申報書」（俗稱401報表），持以向稅捐稽徵機
    關分別申報每2月為1期之營業稅以扣抵銷項稅額，致穩商旅
    因而逃漏營業稅額計9,743,020元等情，有附表三所示之證
    據資料在卷可按，上情亦堪認定。
二、被告己○○指導致穩商旅之負責人丁○○另設立晉躍公司，利用
    晉躍公司開立不實之統一發票供致穩商旅充當進項憑證，並
    向稅捐稽徵機關申報，用以逃漏營業稅等情，有以下事證可
    資佐證：
(一)證人即致穩商旅之負責人丁○○於偵查中證稱：「甲○○之前有
    在致穩公司幫忙，我父親過世後，甲○○說想要退休，然後剛
    好認識到名曜會計師事務所己○○，己○○會計師向我表示可以
    讓致穩商旅節稅，是否可以找一個人成立一家公司，當時我
    有問己○○會計師是否合法，己○○會計師向我保證絕對合法、
    沒有問題，所以我就請甲○○成立晉躍實業有限公司，擔任負
    責人」等語（詳偵二卷第249頁，卷目對照表詳附表六所示
    ），另於本院審理時具結證稱：「（問：為何要成立晉躍公
    司？）因為公司當時認識己○○，己○○說可以做一些節稅和一
    些情況，己○○介紹方式，我聽了就說ok，那可以，就做了」
    、「（問：己○○是否從你剛開始委託名曜會計師事務所時，
    就有這樣建議了嗎？）對」、「（己○○是在何時間、地點建
    議做這件事？）第一次認識是去己○○的事務所，第二次就有
    談到節稅的事情，都是在己○○的會計師事務所」、「（問：
    你在跟己○○交談時，戊○○當時是否也在場？）是」、「只有
    第二次有戊○○陪同」、「（問：晉躍公司是你請甲○○設立的
    ，還是甲○○原本就有要成立？）是我請甲○○設立」、（問：
    你是否先找名曜會計師事務所處理稅務問題，還是先成立晉
    躍公司？）我是先認識己○○，己○○有提到可以成立另外一間
    公司，可以做節稅的情況」、「（問：成立另外一家公司要
    如何節稅？）細節我忘了，沒有記得很清楚」、「（問：是
    另一間公司會實際的營業嗎？）沒有實際營業」、「（問 
    ：成立該間公司的作用為何？）當時有談到節稅的情況，講
    到類似增加成本，也有講到發票」、「（問：你當時有無覺
    得這樣的情況與一般的交易是不同的？）當時我有提及這樣
    做是不是合法，當時己○○有講到好像是灰色地帶，沒有違法
    ，所以我才會同意這樣做」、「（問：所以己○○的會計師事
    務所能配合你做這樣的事情？）是」、「（問：你有無向陳
    曉曉眉說明過此事？）細節沒有，因為我自己對細節也不是
    很清楚，我也不曉得怎麼跟他們講，我只是說可以配合會計
    師的建議去做」、「（問：之後是由何人與名曜會計師事務
    所接洽？）都是由戊○○」、「（問：你是如何指示戊○○處理
    此事的？）就說名曜會計師事務所那邊有窗口的小姐可以幫
    忙做這些事情，有問題就聯絡名曜會計師事務所」、「（問
    ：是可以做什麼樣的事？）因為我沒有涉略，所以細節、內
    容我不清楚」、「（問：你當時有無跟戊○○說是己○○建議做
    這件事的？）是」、「（問：是否有提到己○○建議，還是說
    名曜會計師事務所的人建議的？）己○○」、「（問：晉躍公
    司的負責人是誰？）甲○○」、「（問：實際上的負責人是誰
    ？）實際上應該都是我們公司在做」、「（問：甲○○在晉躍
    公司會做什麼樣的工作？）也沒有什麼工作」、「（問：照
    你所述，甲○○是否僅為名義上的負責人？）是」、「（問：
    實際上晉躍公司有無在營業？）沒有」、「（問：晉躍公司
    的會計及出納是由誰在負責的？）好像都是戊○○在處理」、
    「（問：晉躍公司的印鑑章是誰保管？）是我在保管」、「
    （問：晉躍公司除了跟致穩公司交易之外，還有無其他交易
    對象？）沒有」等語（本院卷二第12頁至第18頁、第20頁）
    ，核與證人即致穩商旅之會計戊○○於本院審理時具結證稱：
    「（問：致穩公司決定要找名曜會計師事務所合作時，妳曾
    經跟會計師事務所的人見過面嗎？）我印象中應該是一次，
    就是第一次認識，但是我不是很確定」、「（問：妳有無去
    過名曜會計師事務所？）我印象中好像有一次。跟丁○○一起
    去」、「最主要是丁○○跟己○○在談，我沒有很注意去聽他們
    談話的內容」、「（問：名曜會計師事務所跟之前的會計師
    事務所有何不同之處？）後來丁○○決定要給名曜會計師事務
    所時，我就有跟名曜會計師事務所的電話窗口聯繫，說要怎
    麼做，對方大致上跟我說他再成立一家新的公司，最主要是
    在做發票，等於用墊高成本的方式去做節稅」、「（問：成
    立的公司是否為晉躍公司？） 是」、「（問：你們是找名
    曜會計師事務所之後才成立晉躍公司的，還是先成立晉躍公
    司，再找名曜會計師事務所？）是先找名曜會計師事務所之
    後才成立晉躍公司，但是時間沒有距離很遠」、「（問：晉
    躍公司的負責人是誰？）掛名的是甲○○」、「（問：實際負
    責人是誰？）丁○○」、「（問：甲○○在晉躍公司裡是做什麼
    工作？）沒有做什麼工作」、「（問：晉躍公司裡有無其他
    員工？）沒有」、「（問：晉躍公司的會計是誰在處理的？
    ）我」、「（問：實際上致穩公司跟晉躍公司有無實際的交
    易？）沒有」、「（問：為何會知道要這樣做？）因為是新
    的會計師建議我們這樣做的」、「（問：是誰跟你們說要這
    樣做的？）我聯絡的窗口一開始就是黃小姐，她是這樣教我
    們請廠商開給晉躍公司」、「（問：是丁○○交代妳去成立另
    外一間公司的？）不是，是對方的窗口黃小姐說我們需要成
    立另一間新的公司 ，要跟我要一些資料，我當然就準備給
    對方去作業」等語（詳本院卷二第36頁至第40頁、第42頁至
    第43頁、第46頁）及證人甲○○於本院審理時具結證稱：「丁○○是我的姪子」、「（問：你何時開始負責晉躍公司的？）
    丁○○說要找我開公司開始，日期我沒有注意」、「（問：是
    誰叫你開這間公司的？）丁○○」、「（問：當時丁○○為何會
    叫你開這間公司？）因為丁○○跟我說他要開公司，我問他開
    公司做什麼，丁○○說要進貨而已，我就沒有再問詳細了」、
    「（問：晉躍公司是做何業務的？）丁○○說飯店要買一些東
    西，反正要買東西都是用這間公司去買，我只知道這樣而已
    」、「（問：晉躍公司有幾個員工？）沒有」、「（問：實
    際上有無請過人？）完全沒有」、「（問：晉躍公司的會計
    都是由誰負責的？）會計我都交給我姪女戊○○，我完全都沒
    有碰到」、「（問：晉躍公司的印鑑章都由誰保管？）印鑑
    章都在戊○○那邊，有公司名字的印章，如果有寄信來我家，
    就叫我收，其他事情都不是我決定的，信寄來我家，我就拿
    去給他們」、「（晉躍）公司發票章、空白發票我完全都沒
    有碰到，我不知道是誰在保管，公司會計跟報稅事項也都是
    他們在處理，我都沒有碰到，公司合作的會計師事務所都是
    我姪子去找的」、「我不知道晉躍公司叫的貨是誰決定的，
    廠商的錢都是他們在負責，我完全沒有碰到，晉躍公司叫到
    貨之後都是他們處理，貨最後都是給致穩公司」、「我只是
    名義上的負責人而已，其他我都不知道，我都沒有參與」等
    語（詳本院卷二第61頁至第65頁）相符，已可知悉晉躍公司
    係一無營運、無人員配置之虛設公司，且證人丙○○於偵查中
    亦具結證稱：「我知道晉躍公司所開立的發票，都是開給致
    穩商旅營業所，意思就是說致穩商旅常向晉躍公司買東西。
    不清楚晉躍公司為何只有與致穩商旅交易，我經手的公司就
    只有晉躍公司發票全部開立給致穩商旅」等語（詳偵二卷第
    296頁），亦可認定被告己○○指導致穩商旅之負責人丁○○設
    立晉躍公司，其目的確實係為了減少致穩商旅應繳納之營業
    稅而成立之虛設公司無誤。是以證人丁○○上開證述：係為了
    致穩商旅之節稅問題而聽從會計師己○○之建議而成立晉躍公
    司等語，實屬有據。被告己○○辯稱：從未建議或指導丁○○以
    降低致穩商旅應負擔之營業稅為由另行成立晉躍公司，亦不
    知晉躍公司開立不實統一發票予致穩商旅云云，顯係事後卸
    責之詞，自不可採。
(二)其次，證人戊○○於本院審理時另具結證述：「（問：致穩公
    司與晉躍公司是如何避稅的？）一開始他們（指黃小姐）是
    請我們把原本致穩公司的廠商要開給致穩公司的發票改開給
    晉躍公司，當我收到發票時，再將它墊高」、「（問：發票
    是寄到晉躍公司還是致穩公司？）致穩公司」、「（問：妳
    收到發票之後，是否會交給名曜會計師事務所的人？）沒有
    ，他們（指黃小姐）會叫我們去除以0.3，就是要再開給致
    穩公司的金額，用晉躍公司的名義再開發票給致穩公司。名
    曜會計師事務所聯繫的窗口最一開始是一位黃小姐，黃小姐
    離職之後就變成陳小姐。中間陸陸續續，我已經沒有印象了
    ，最後接洽的是陳小姐」 、「（問：相關的廠商發票是交
    給會計師事務所的誰？）他們會有人來收，二個月收一次。
    收了之後，名曜會計師事務所會登打，到最後就會要我們申
    報營業稅，他就會傳真繳稅單給我們」、「（問：妳之前有
    提過預估費用表，這是作何用途？）通常我都只是看一看，
    我沒有做任何的處理，因為他跟我說預估費用表就是缺進項
    ，但是我也沒辦法再找到更多的進項發票了，因為我已經照
    他們講的方式去開，所以我是依照實際收到的發票去墊高」
    、「收到預估費用表的時間點我真的不清楚，基本上看到那
    張， 我不會有任何的動作，因為我也不能做什麼，所以我
    只是看一看而已」、「（問：晉躍公司開給致穩公司的發票
    ，是誰開的？）我開的。發票章是我蓋的」、「（問：實際
    上致穩公司跟晉躍公司有無實際的交易？）沒有」、「（問
    ：為何會知道要這樣做？）因為是新的會計師建議我們這樣
    做的」、「（問：是誰跟你們說要這樣做的？）我聯絡的窗
    口一開始就是黃小姐，她是這樣教我們請廠商開給晉躍公司
    」、「（問：要再加20%、30%是否為黃小姐建議的？）是，
    因為我不知道怎麼做，黃小姐直接跟我說，就是直接收到發
    票，金額去除以0.3，就是要開給致穩的」、「（問：她就
    教你這樣子開，你就這樣子去開，從第一次他建議之後，你
    們是否都循例這樣做，沒有再進一步做任何的溝通？）基本
    上是這樣」、「（問：也只有跟黃小姐溝通以後，其他任何
    更換的人員，妳是否都沒有再重新溝通此事過？）不用，就
    已經是這樣做了，因為名曜會計師事務所教導我們這樣做，
    我們不用每個月都再問」、「（問：你們就自動加20%、30%
    去做？）是」、「（問：當時檢察官問妳，『問：名曜會計
    師事務所開立發票完成後，是否會交給你確認？』，妳回答『
    名曜會計師事務所的陳小姐會開立一張明細表、傳真給我』
    ，明細表是什麼？）發票明細表，二個月一期。預估費用表
    不是二個月一次，我沒有什麼印象我多久會收到一次，但是
    發票明細表是二個月一次，是名曜會計師事務所要替我們申
    報的發票明細表」、「（問：妳於偵查中說有一張明細表，
    妳就會照著那份明細表去開立發票，所以等於是他教妳這個
    東西，可是被告庚○○說這是已經都開完發票的，而不是教妳
    怎麼開的，但起訴書中稱我們有做一張預估費用表，教妳如
    何開發票？）當初我在聽的時候可能有誤解意思了，事實上
    ，一開始名曜會計師事務所就教我們怎麼開了，所以不會有
    那張，但是會有這張發票明細表，就是我們開好，名曜會計
    師事務所收回去並整理這張發票明細表給我們，這張發票明
    細表裡，實際是會由我們開，也有會計師幫我們開的」、「
    （問：丙○○說沒開完的，是剛剛說有一部分是名曜會計師事
    務所開的，一部分是你們開的？）是，我要強調的是，我開
    的部分是我有收到實際的發票，就是致穩公司以前的廠商開
    給晉躍公司，我是有實際收到那些發票，我才有辦法依照這
    些發票再去開給致穩公司，其餘的部分就是透過名曜會計師
    事務所處理」、「（問：丙○○當時回答：『我開完發票，會
    回傳給戊○○，戊○○就會知道我開了幾張發票、每張開的金額
    是多少，就依據我填載的發票金額、張數，再回傳相對應的
    明細給我』，是否如此？）就是我剛剛提供的那張」、「名
    曜會計師事務所開完之後就會傳那份明細表給我確認，但因
    為我自己開的部分，我們要做資金流向，所以其餘部分，名
    曜會計師事務所開的，我就還要再補做資金流向」、「（問
    ：所以名曜會計師事務所傳給妳之後，妳會補做之後，再回
    傳給名曜會計師事務所嗎？）我不用再回傳給名曜會計師事
    務所了，就是等於名曜會計師事務所傳給我，我就知道哪些
    部分是我開的，因為我自己開的部分，副聯我自己有留底，
    其餘我沒有的，就是名曜會計師事務所幫我們開的，那些金
    額我就要再開立支票給晉躍公司，要做資金流程」、「（問
    ：名曜會計師事務所會幫妳補開發票？）是」、「（問：就
    這些補開的發票，妳再去做資金流，是否如此？）是」、「
    （問：這是丙○○這樣做，還是每一位小姐都這樣做？）從10
    1年9月10日就都是這樣做」、「其實大部分一開始名曜會計
    師事務所就教我們把要開給致穩公司的發票開給晉躍公司，
    實際我收到了之後，每一次都先就現有的發票去墊高金額並
    開立之後，把統一發票都交給名曜會計師事務所，名曜會計
    師事務所每二個月就會做一期我剛剛提供的發票明細表給我
    ，裡面會寫要做的資金流項目，因為我手上有我自己開的副
    本，我就會去核對我開了多少資金流程以及有哪些發票不是
    我開的，我手上沒有副本的，那些我就要再去補開支票給晉
    躍公司，去做資金流程」、「（問：名曜會計師事務所多久
    會給妳一張預估費用表？）如果我沒記錯，大概是一年一次
    ，不會常看到」等語（詳本院卷二第40頁至第43頁、第48頁
    至第49頁、第51頁至第52頁、第54頁至第57頁、第59頁），
    證人丙○○於偵訊時亦具結稱：「我的組長是邱照苓，她改名
    前本名為庚○○，一直都是她擔任我的組長，我們這一組叫照
    苓組」、「（問：致穩建設開發股份有限公司、致穩商旅營
    業所、晉躍實業有限公司，是否為你負責的客戶？）是，我
    一進來就負責這幾家公司」、「致穩建設公司、致穩商旅及
    晉躍公司 我的連繫窗口都為戊○○，我們都以電話聯絡，戊○○是致穩商旅的財務長，另二家也是找她」、「我104年到職
    後，邱照苓告知我要製作預估費用表，邱照苓建議我要向戊○○聯繫，並向戊○○確認晉躍公司要開立多少發票給致穩商旅
    營業所，用意要增加致穩商旅營業所的進項憑證，降低致穩
    商旅營業所應繳納的營業稅。確認流程我製作出來會打電話
    給戊○○，向戊○○詢問晉躍公司開立發票給致穩商旅營業所，
    要繳納的稅額墊高了，是否同意，戊○○如果同意，發票由我
    開立，發票是連同晉躍公司繳納營業稅的支票一起收回事務
    所，我拿到發票本，通常後面還會有沒有開立完的，我就拿
    這些發票開立給致穩商旅營業所，發票上面的金額、開幾張
    ，都由我決定，通常都是開五、六張給致穩商旅營業所，品
    項部分要在繳納完營業稅之後戊○○會將明細傳真給我，我再
    把品項填上去」、「邱照苓組長告訴我前手就是這樣做的」
    、「我有懷疑可能是不實的交易，但因為流程就是這樣做，
    我就這樣做」、「（問：組長邱照苓是否有指示你做這件事
    ？）是」、「（問：但邱照苓證述說都是你自己做的，他沒
    有指示你，有何意見?）我剛進事務所時，就流程還不太懂
    ，不太可能與戊○○接洽、開立上開發票，我是被組長邱照苓
    教導、要這樣做，才會去做上開開發票的動作的」等語（詳
    偵二卷第294頁至第298頁），證人丙○○於本院審理時亦證述
    其於偵查中之證述屬實等語（詳本院卷二第104頁）。參以
    證人戊○○、丙○○與被告己○○、庚○○並無任何恩怨仇隙，且其
    等若證稱晉躍公司與致穩商旅間係不實交易，自身即有違反
    商業會計法填製不實會計憑證之刑事責任，致穩商旅更須接
    受國稅局之補稅及罰鍰之懲罰，故證人戊○○、丙○○應無為偽
    證之動機及必要。從而，被告庚○○辯稱：並未指示丙○○開立
    晉躍公司之不實統一發票予致穩商旅云云，自不足採信。　
    　
(三)又觀諸證人戊○○、丙○○之上開證述內容，固就雙方聯絡之方
    式、何人開立晉躍公司發票、回傳明細等有些許差異，然參
    酌證人戊○○於本院審理時證稱：廠商把原本要開給致穩商旅
    的發票開給晉躍公司，發票是寄到致穩商旅等語，該等統一
    發票既係寄送至致穩商旅，由持有該等統一發票之戊○○於收
    到統一發票後自行墊高營業額，開立晉躍公司之不實統一發
    票予致穩商旅，並製作資金流向，並未違反常情。而針對證
    人戊○○、丙○○證稱名曜會計師事務所以晉躍公司名義填製不
    實統一發票予致穩商旅之情形，戊○○顯然無從知悉該等不實
    統一發票之日期、品項、銷售額，而無法製作資金流向證明
    ，於此情形下，名曜會計師事務所勢必得將不實統一發票之
    明細傳真予戊○○，供其製作資金流向，此外，復有證人戊○○
    於本院作證時提出由名曜會計師事務所傳真之三聯式發票明
    細表（詳本院卷二第87頁）可按，益證證人戊○○此部分之證
    述有據，堪以採信。據上可知，晉躍公司開立不實統一發票
    予致穩商旅之方式係採雙軌制，分由戊○○及知情之某不詳名
    曜會計師事務所記帳員、丙○○負責開立，方式各有不同。從
    而，自難以證人戊○○、丙○○就其等各自負責部分之證述迥異
    ，即認其等之證述均不可採信。
(四)再者，證人戊○○於本院審理時證述：「（問：妳說一開始跟
    妳配合的是黃小姐，中間可能有換過，最後是丙○○，這幾位
    小姐在處理晉躍公司與致穩商旅的發票事宜時，程序上有何
    不同？）都是一樣的處理方式」等語（詳本院卷二第58頁）
    ，而證人丙○○僅為處理晉躍公司及致穩商旅之稅務申報事務
    之記帳員，其對於晉躍公司之全部發票均係開立予致穩商旅
    ，該二間公司間係不實交易之事實都有所懷疑，被告庚○○係
    名曜會計師事務所之組長，掌管組員處理晉躍公司及致穩商
    旅之稅務業務長達3年之久，對於致穩商旅所取得非名曜會
    計師事務所記帳員開立之晉躍公司之統一發票（即由戊○○負
    責開立部分）係不實交易之事實又豈有未予懷疑之理。因此
    ，除非被告庚○○本即已知悉晉躍公司設立之目的係開立不實
    統一發票供致穩商旅申報營業稅，否則其未提出質疑、未向
    致穩商旅提出詢問、瞭解，實屬違反常情，更加證明被告庚○○本即已知悉晉躍公司係一以開立不實統一發票予致穩商旅
    申報營業稅之虛設公司。又被告庚○○於本院準備程序時業已
    自承：致穩商旅的報稅業務係從103年8、9月間才從其他組
    轉過來伊這組辦理等語（詳本院卷一第276頁至第277頁），
    可認被告庚○○自103年8月起即與被告己○○就上開填製不實會
    計憑證、幫助他人逃漏稅捐及行使業務上登載不實文書等犯
    行，有犯意聯絡及行為分擔至明。
三、被告己○○之辯護人雖為被告己○○辯護稱：關於被告己○○指導
    成立晉躍公司乙節，同案被告丁○○及證人甲○○供述不一，不
    足採信等語。證人甲○○固於調查局詢問時供稱：「我姊夫陳
    連進101年間擔任致穩商旅的負責人，當時他讓我出資擔任
    致穩商旅股東，為了方便採購業務，委請我獨資成立晉躍公
    司，當我準備成立晉躍公司時，陳連進雖已經往生，但陳連
    進二兒子丁○○(我外甥）還是委託我繼續完成晉躍公司的成
    立，目的就是與致穩商旅合作採購業務，所以我答應外甥丁○○繼續成立晉躍公司」等語（詳偵二卷第208頁），然證人
    甲○○於本院審理時證述：「在調查局的陳述，是會計師找我
    ，教我這樣講的」、「會計師交代我怎麼講，我在調查局時
    就按照會計師教我的講」等語（詳本院卷二第61頁至第62頁
    ），堪認證人甲○○於調查局詢問時確實受到被告己○○之影響
    而為虛偽之陳述，故應以證人甲○○於本院審理時之證述為可
    採。
四、被告己○○之辯護人雖另為被告己○○辯護稱：追加起訴書附表
    一「晉躍實業公司進項來源明細表」所載銷售額總計為新臺
    幣（下同）2270萬4369元，而追加起訴書附表二「晉躍實業
    公司開立予致穩建設開發股份有限公司致穩商旅營業所之銷
    項發票明細表」所載之銷售額總計2億1809萬4090元，故追
    加起訴書附表二之金額約為追加起訴書附表一約略10倍，此
    與證人戊○○多次提及之「晉躍公司開發票給致穩商旅，發票
    金額再加上20%至30%」，二者相差甚遠，證人戊○○之證述不
    足採信云云。然晉躍公司開立予致穩商旅之不實統一發票之
    方式係採雙軌制，亦即分由戊○○及名曜會計師事務所之不詳
    記帳員、丙○○等人分工開立乙節，已如前述，由名曜會計師
    事務所記帳員開立部分，係自行決定統一發票開立之金額及
    張數，業據證人丙○○證述在前，可知晉躍公司開立予致穩商
    旅之統一發票金額並非全係以統一發票金額墊高20%至30%之
    方式處理，辯護人以此質疑證人戊○○之前開證述，顯屬無據
    。
五、被告庚○○之辯護人雖為被告庚○○辯護稱：被告庚○○於103年8
    月25日晚間因出血性腦中風經送成大醫院急救，住院至8月3
    0日，自8月26日即未打卡上班，迄至9月29日始上班，並提
    出被告庚○○於103年8月至9月之出勤卡及請假證明在卷（詳
    本院卷二第123頁至第125頁）可按。然參酌證人戊○○之前開
    證述，其與名曜會計師事務所記帳員之配合模式數年來均係
    相同之處理方法，且證人丙○○亦證稱係接受被告庚○○之指示
    辦理晉躍公司開立不實統一發票事宜等語
　　。故被告庚○○於103年8月26日請假後，迄至9月29日恢復上
    班前，固有生病請假之情事，但就相關犯行於103年8月26日
    至同年9月29日前與被告己○○、丙○○、丁○○、戊○○等人仍有
    犯意聯絡，並無犯意中斷之問題。
六、從而，綜觀被告己○○指導丁○○設立晉躍公司後，戊○○與名曜
    會計師事務所之不詳記帳員、丙○○等人均明知晉躍公司就附
    表二所列統一發票之交易時間、品名、金額，均係出於虛構
    而未實際銷售貨物予致穩商旅，竟將此不實事項填載於附表
    二所示之統一發票，幫助致穩商旅逃漏營業稅之事實至為明
    確，被告己○○、庚○○空言否認犯行，均係卸責之詞，均不足
    採信。
七、本件事證已臻明確，被告己○○、庚○○犯行堪以認定，應依法
    論科。　　
參、新舊法比較：
一、被告2人行為後，稅捐稽徵法第43條業經2次修正，最後1次
    係於110年12月17日修正公布，並自同年月19日生效施行。
    修正前稅捐稽徵法第43條第1項規定：「教唆或幫助犯第41
    條或第42條之罪者，處3年以下有期徒刑、拘役或科6萬元以
    下罰金」；修正後則規定：「教唆或幫助犯第41條或第42條
    之罪者，處3年以下有期徒刑，併科100萬元以下罰金」，經
    比較新舊法結果，修正後之規定，並未較有利於被告等2人
    ，是依刑法第2條第1項前段規定，就被告等2人本案犯行，
    自應適用110年12月17日修正前之稅捐稽徵法第43條第1項規
    定。另稅捐稽徵法第43條前次修正係於103年6月4日公布施
    行，並於同年月6日生效，經比較新舊法後，新法僅係刪除
    「除觸犯刑法者移送法辦外」，僅為文字條項之異動，該次
    修正不涉及刑罰法律所定要件之變動，不屬於刑法第2條所
    指之法律變更，自無新舊法比較之問題，附此敘明。
二、被告2人行為後，刑法第215條於108年12月27日修正生效，
    惟此次修正，僅係將相關刑法分則條文中之罰金刑依原刑法
    施行法第1條之1第2項之罰金刑提高標準加以通盤換算後之
    結果，實質上不生有利或不利被告之影響，應逕行適用修正
    後之規定，而無新舊法比較問題。　
肆、論罪科刑：
一、按商業會計法所稱之商業會計憑證，分為原始憑證及記帳憑
    證，所謂原始憑證，係指證明事項之經過，而為造具記帳憑
    證所根據之憑證，計有外來憑證、對外憑證、內部憑證三類
    。其中記帳憑證則係指證明處理會計事項人員之責任而為記
    帳所根據之憑證而言，有收入傳票、支出傳票及轉帳傳票三
    類，此觀諸商業會計法第15、16、17條之規定自明。又按營
    利事業銷貨統一發票，係營業人依營業稅法規定於銷售貨物
    或勞務時，開立並交付予買受人之交易憑證，足以證明會計
    事項之經過，應屬商業會計法第15條第1 款所稱之原始憑
    證，屬商業會計憑證之一種（最高法院87年度台非字第389
    號判決參照）。統一發票乃證明事項之經過而為造具記帳憑
    證所根據之原始憑證，商業負責人如明知為不實之事項，而
    開立不實之統一發票，係犯商業會計法第71條第1 款之以明
    知為不實之事項而填製會計憑證罪，該罪為刑法第215 條業
    務上登載不實文書罪之特別規定，依特別法優於普通法之原
    則，自應優先適用，無論以刑法第215 條業務上登載不實文
    書罪之餘地（最高法院87年度台上字第11號、92年度台上字
    第6792號、94年度台非字第98號判決意旨參照）。另按，刑
    法第215條所謂業務上作成之文書，係指從事業務之人，本
    於業務上所作成之文書者。又營業人應以每2月為1期，製作
    「營業人銷售額與稅額申報書」向稅捐稽徵機關申報，係加
    值型及非加值型營業稅法第35條第1項規定之法定申報義務
    ，而此申報行為既與公司之營業有密切關連，為公司反覆所
    為之社會行為，其雖非公司經營之主要業務，惟仍不失為附
    屬於該公司主要營業事項之附隨業務，營業稅申報書即屬業
    務上作成之文書，是從事業務之人，明知為不實之事項，填
    載在此申報書而持以向稅捐機關行使，即應成立刑法第216
    條、第215條之行使業務登載不實文書罪（最高法院102年度
    台上字第2599號判決意旨參照）。
二、核被告己○○所為，均係犯商業會計法第71條第1款之填製不
    實會計憑證罪、修正前稅捐稽徵法第43條第2項、第1項之會
    計師犯幫助他人逃漏稅捐罪及刑法第216條、第215條行使業
    務上登載不實文書罪；被告庚○○所為，均係犯商業會計法第
    71條第1款之填製不實會計憑證罪、修正前稅捐稽徵法第43
    條第1項之幫助他人逃漏稅捐罪及刑法第216條、第215條之
    行使業務上登載不實文書罪。因商業會計法第71條第1款之
    罪原即含有業務上登載不實之本質，如前所述，即不另論刑
    法第215條之業務上登載不實文書罪。被告己○○、庚○○所犯
    業務上登載不實之低度行為，為行使業務上登載不實文書之
    高度行為所吸收，不另論罪。
三、另按商業會計法第71條第1款之填製不實會計憑證罪，犯罪主體必須為商業負責人、主辦及經辦會計人員或依法受託代他人處理會計事務之人員，自屬因身分或特定關係始能成立之犯罪（最高法院97年台上字第2044號、103年度台上字第2370號判決意旨可資參照）。是如未具上開身分者，應與有該身份者共犯，始有依該法論處之餘地（最高法院94年度台上字第7334號判決意旨參照）。查被告己○○係會計師，係依法受託代他人處理會計事務之人員，被告庚○○僅係會計師事務所之員工，不具有受託代他人處理會計事務之身分，然其於103年8月起既與具有該身分之被告己○○就本案填製不實會計憑證犯行有犯意聯絡，依刑法第31條第1項前段之規定，仍應論以共同正犯。又按關於稅捐稽徵法第43條，係對於逃漏稅捐之教唆幫助行為特設之專條，為獨立之處罰規定，此所謂幫助，乃犯罪之特別構成要件，有別於刑法上之幫助犯，並非逃漏稅捐者之從犯，故如2人以上者同犯該條之罪，應不排除共同正犯之適用。故被告己○○、庚○○與名曜會計師事務所不詳之成年記帳員、丙○○、丁○○、戊○○等人，附表二所示上開填具不實會計憑證、行使業務上登載不實文書等犯行，及被告己○○、庚○○與名曜會計師事務所不詳之成年記帳員、丙○○、戊○○等人就附表二所示幫助他人逃漏稅捐犯行，均有犯意聯絡及行為分擔，皆為共同正犯。同理，就行使業務上登載不實文書之部分，若無從事業務之人之身分者即被告己○○、庚○○與有此業務身分之人即同案被告丁○○、戊○○等人共犯之，亦須引用刑法第31條第1項前段論以共同正犯（共犯關係詳附表二所示）。被告己○○所犯稅捐稽徵法第43條第2項執行業務之會計師犯幫助他人逃漏稅捐罪，應加重其刑二分之一。被告庚○○僅係會計師事務所之員工，不具有稅捐稽徵法第43條第2項之加重身分，起訴書認被告庚○○應依稅捐稽徵法第43條第2項加重其刑，顯有誤會。
四、按實質上或裁判上一罪，檢察官就犯罪事實一部起訴者，依
    刑事訴訟法第267條規定，其效力及於全部，受訴法院基於
    審判不可分原則，對於未經起訴之其餘事實，應合一審判，
    此為犯罪事實之一部擴張（最高法院97年度台上字第6725號
    判決要旨參照）。經查，被告己○○、庚○○就其等依據不實統
    一發票填載不實之「營業人銷售額與稅額申報書」，持以向
    稅捐稽徵機關分別申報每2月為1期之營業稅以扣抵銷項稅額
    之事實（即刑法第216條、第215條之行使業務上登載不實文
    書部分），雖未據檢察官提起公訴（此部分於犯罪事實欄均
    未提及），與起訴經本院論罪之填製不實會計憑證、幫助他
    人逃漏稅捐部分有想像競合犯之裁判上一罪關係，自為起訴
    效力所及，應由本院併予審理。　
五、依刑法第31條第1 項規定，因身分或其他特定關係成立之罪
    ，其共同實行、教唆或幫助者，雖無特定關係，仍以正犯或
    共犯論，但得減輕其刑。惟本院審酌被告己○○身為會計師，
    被告庚○○係會計師事務所之員工，竟指示下屬製作不實之營
    業人銷售額與稅額申報書並持以申報，暨被告庚○○
　　就晉躍公司所開立不實統一發票部分，雖非受託代他人處理
    會計事務之人，然其負責指示丙○○及不詳之名曜會計師事務
    所記帳員如何填製不實會計憑證，在本案中居於不可或缺之
    核心地位，被告己○○、庚○○主觀惡性重大及角色分工吃重，
    自無使其等蒙受優惠而減輕其刑之理。本院審酌上情，認為
    被告己○○、庚○○就此等部分不應依刑法第31條第1項但書之
    規定減輕其刑。
六、又按營業稅之申報，依加值型及非加值型營業稅法第35條第
    1 項明定，營業人除同法另有規定外，不論有無銷售額，應
    以每兩月為1期，於次期開始15日內，向主管稽徵機關申報
    。而每年申報時間，依加值型及非加值型營業稅法施行細則
    第38條之1第1項規定，應分別於每年1月、3月、5月、7月、
    9月、11月之15日前向主管稽徵機關申報上期之銷售額、應
    納或溢付營業稅額。是每期營業稅申報，於各期申報完畢即
    已結束，以「一期」作為認定逃漏營業稅次數之計算，區別
    不難，獨立性亦強（最高法院101年度台上字第4362號判決
    可資參照）。是以被告2人於附表二所示於同一稅期填製多
    張不實統一發票，幫助他人逃漏稅，於同一稅期將多筆不實
    進項內容填載於致穩商旅之營業人銷售額與稅額申報書，各
    係出於該稅期內之數次舉動，均為實現單一目的所為，基於
    同一填載不實會計憑證、業務上登載不實文書之犯意，應認
    定為接續犯之單一法律行為，均僅論以一罪。又被告2人於
    各稅期所犯上開三罪，就行為外觀而言，客觀上已有局部之
    重合，可認被告2人均係基於同一犯罪故意，而實行一個犯
    罪行為，屬一行為觸犯數罪名，為想像競合犯，應依刑法第
    55條之規定，從法定刑較重之商業會計法第71條第1款之填
    製不實會計憑證罪處斷。
七、被告2人所犯如附表二所示各不同稅期，因申報期間不同，
    犯意各別，均應予分論併罰（罪數詳如附表五所示）。
八、爰審酌被告己○○身為會計師，被告庚○○係會計師事務所之員
    工，受致穩商旅委託處理會計記帳及稅務申報，竟未能善守
    會計師之職業道德，循正當、合法方式處理客戶之稅務事宜
    ，反憑恃其會計專業，提供非法之逃漏營業稅手段，幫助致
    穩商旅逃漏稅捐，惡意欺瞞稅捐稽徵機關，除增加稅捐稽徵
    機關之查核困難、紊亂稅捐體制外，更影響國家財政及稅賦
    之正確性及公平性，於案發後均意圖卸責，未見悔意，自無
    從就其等犯罪後態度為有利之考量，被告己○○所為有辱其會
    計師專業，其等2人幫助致穩商旅逃漏營業稅額高達9,743,0
    20元，對國家稅捐稽徵之公平性及社會經濟，均產生莫大影
    響、2人參與犯罪分工之情形，兼衡被告己○○自稱大學畢業
    之智識程度、現為名曜會計師事務所之主持會計師，年收入
    逾千萬元，與父母、配偶、小孩同住之家庭經濟狀況；被告
    庚○○自承大專畢業之智識程度、任職名曜會計師事務所，月
    收入約5萬餘元，與配偶、婆婆及子女同住之家庭經濟生活
    等一切情狀，各量處如附表二所示之刑，並就被告庚○○部分
    諭知易科罰金之折算標準，以資懲儆。
九、定執行刑部分：
(一)按裁判確定前犯數罪者，併合處罰之；數罪併罰，分別宣告
    其罪之刑，其宣告多數有期徒刑者，於各刑中之最長期以上
    ，各刑合併之刑期以下，定其刑期，但不得逾30年，刑法第
    50條第1項前段、第51條第5款訂有明文。參其立法意旨，除
    在於緩和多數有期徒刑合併執行所造成之苛酷外，更避免責
    任非難之重複，蓋有期徒刑之科處，不僅在於懲罰犯罪行為
    ，更重在矯治犯罪行為人、提升其規範意識，及回復社會對
    於法律規範之信賴，是應併合處罰之複數有期徒刑倘一律合
    併執行，將造成責任非難之效果重複滿足、邊際效應遞減之
    不當效果，甚至有違責任主義，故採行加重單一刑主義，以
    期責罰相當。是法院就應併合處罰之數個有期徒刑宣告定其
    應執行刑時，不僅應遵守上開所定「以宣告各刑中之最長期
    為下限，各刑合併之刑期為上限，但最長不得逾30年」之外
    部界限，更應受不得明顯違反公平正義、法律秩序理念及目
    的之規範。具體而言，於併合處罰，其執行刑之酌定，應視
    行為人所犯數罪之犯罪類型而定，即倘行為人所犯數罪屬相
    同之犯罪類型者（如複數竊盜、施用或販賣毒品等），於併
    合處罰時，其責任非難重複之程度較高，自應酌定較低之應
    執行刑；然行為人所犯數罪雖屬相同之犯罪類型，但所侵犯
    者為具有不可替代性、不可回復性之個人法益（如殺人、妨
    害性自主），於併合處罰時，其責任非難重複之程度則較低
    ，而可酌定較高之應執行刑；另行為人所犯數罪非惟犯罪類
    型相同，且其行為態樣、手段、動機均相似者，於併合處罰
    時其責任非難重複之程度更高，更應酌定較低之應執行刑；
    反之，行為人所犯數罪各屬不同之犯罪類型者，於併合處罰
    時其責任非難重複之程度最低，當可酌定較高之應執行刑。
(二)查被告庚○○本案犯罪時間達3年，所犯均為填製不實會計憑
    證及幫助他人逃漏稅罪，各罪犯罪間隔時間不長、罪質相同
    ，手段類似、非難程度重複性高、數次犯行所應給予刑罰之
    加重效益、所犯數罪反應出之人格特性、整體犯罪非難評價
    等情，爰依刑法第51條數罪併罰定執行刑之立法方式採限制
    加重原則，定其應執行之刑如主文第2項所示，並依刑法第4
    1條第8項規定，諭知易科罰金之折算標準。
十、不定應執行刑之說明：
    按關於數罪併罰之案件，如能俟被告所犯數罪全部確定後，
    於執行時，始由該案犯罪事實最後判決之法院所對應之檢察
    署檢察官，聲請該法院裁定之，無庸於每一個案判決時定其
    應執行刑，則依此所為之定刑，不但能保障被告（受刑人）
    之聽審權，符合正當法律程序，更可提升刑罰之可預測性，
    減少不必要之重複裁判，避免違反一事不再理原則情事之發
    生（最高法院110年度台抗大字第489號裁定意旨參照）。經
    查，被告己○○於本案所犯如附表二所示之罪，固符合數罪併
    罰之要件，惟被告己○○尚有涉犯稅捐稽徵法案件，現為檢察
    官偵查中，此有被告己○○之前案紀錄表在卷可按，是被告己○○本案犯如附表二所示數罪，日後有與他案合併定執行刑之
    可能，依照前開說明，俟被告所犯數罪全部確定後，由檢察
    官聲請裁定為宜，爰不予定應執行刑，附此陳明。　　
伍、沒收：
一、查刑法有關沒收規定，業於104年12月17日修正、於同年月3
    0日公布，其中刑法第38條之3復於105年5月27日再經修正、
    於同年6月22日公布，並皆自105年7月1日施行。又刑法第2
    條第2項規定：「沒收、非拘束人身自由之保安處分適用裁
    判時之法律。」其立法理由略謂：「本次沒收修正經參考外
    國立法例，以切合沒收之法律本質，認沒收為本法所定刑罰
    及保安處分以外之法律效果，具有獨立性，而非刑罰（從刑
    ），為明確規範修法後有關沒收之法律適用爰明定適用裁判
    時法。」故關於沒收之法律適用，尚無新舊法比較之問題，
    於新法施行後，應一律適用新法之相關規定。
二、按犯罪所得，屬於犯罪行為人者，沒收之，前二項之沒收，
    於全部或一部不能沒收或不宜執行沒收時，追徵其價額；第
    1項及第2項之犯罪所得，包括違法行為所得、其變得之物或
    財產上利益及其孳息，刑法第38條之1第1項前段、第3項、
    第4項分別定有明文。經查，本案卷內並無積極證據可認被
    告己○○、庚○○有自本件犯行中獲有任何報酬或對價，無從認
    定其有犯罪所得，爰不為沒收、追徵之諭知。至致穩商旅因
    被告己○○、庚○○之上開犯行而逃漏稅捐取得之不法利益，尚
    非被告2人因本案之犯罪所得，自毋庸宣告沒收，併予指明
    。
陸、不另為無罪諭知部分：
一、追加起訴意旨另以：被告庚○○與己○○、丁○○、戊○○等人均明
    知晉躍公司從未於103年7月份實際銷貨予致穩商旅，竟仍於
    103年7月份，共同基於填製不實會計憑證、幫助他人逃漏稅
    捐之犯意聯絡，指示戊○○開立晉躍公司於103年7月銷貨予致
    穩商旅之統一發票，因認被告庚○○此部分亦涉犯商業會計法
    第71條第1款之填製不實會計憑證及稅捐稽徵法第43條第2項
    、第1項之稅務代理人幫助他人逃漏稅捐罪嫌云云。
二、經查：被告庚○○固於93年間即進入名曜會計師事務所任職，
    並自97、98年升任組長迄今，自103年8、9月起所屬組員負
    責晉躍公司、致穩商旅之稅務事宜等情，業據被告庚○○自稱
    （詳本院卷一第277頁）在卷，然觀諸卷附證據資料，公訴
    人並未舉證證明被告庚○○或所屬組員於103年7月份已負責處
    理該等公司之稅務問題而與被告己○○共犯上開填製不實會計
    憑證、幫助他人逃漏稅捐犯行，復查無其他積極證據足以證
    明被告庚○○與被告己○○於103年7月份之填製不實會計憑證、
    幫助他人逃漏稅捐犯行有何犯意聯絡及行為分擔，從而，被
    告庚○○就上揭部分是否涉有上揭所載之犯行，仍有合理懷疑
    存在，無法說服本院形成被告庚○○涉犯上開被訴犯罪之確定
    心證，則依罪疑唯有利於被告原則，本應對被告庚○○為有利
    之認定，惟此部分因與被告庚○○上開經論罪科刑（即於103
    年7、8月稅期中，被告庚○○於103年8月填製不實會計憑證、
    幫助他人逃漏稅捐部分）之填製不實會計憑證罪間，具有接
    續犯之實質上一罪關係，爰就此部分不另為無罪之諭知，附
    此敘明。
乙、無罪部分：
壹、公訴意旨另認：被告庚○○與被告己○○共同基於填製不實會計
    憑證及幫助他人逃漏稅捐之犯意聯絡，自101年9月起至103
    年6月止，明知晉躍公司並無實際銷貨予致穩商旅之事實，
    竟開立晉躍公司如附表二編號1至11所示之不實統一發票，
    充當致穩商旅之進項憑證，並持以申報扣抵銷項稅額，藉此
    逃漏營業稅，因認被告庚○○此部分亦涉犯商業會計法第71條
    第1款之填製不實會計憑證罪及稅捐稽徵法第43條第2項、第
    1項之稅務代理人幫助逃漏稅捐罪嫌等語。
貳、按犯罪事實應依證據認定之，無證據不得認定犯罪事實；不
    能證明被告犯罪者，應諭知無罪之判決，刑事訴訟法第154
    條第2項及第301條第1項分別定有明文。又認定犯罪事實所
    憑之證據，雖不以直接證據為限，間接證據亦包括在內；然
    而無論直接或間接證據，其為訴訟上之證明，須於通常一般
    之人均不致有所懷疑，而得確信其為真實之程度者，始得據
    為有罪之認定，倘其證明尚未達到此一程度，而有合理之懷
    疑存在時，事實審法院復已就其心證上理由予以闡述，敘明
    其如何無從為有罪之確信，因而為無罪之判決，尚不得任意
    指為違法（最高法院76年度台上字第4986號判決意旨參照）
    。
參、訊據被告庚○○堅決否認上開犯行，辯稱：伊所屬組員在103
    年8、9月始負責晉躍公司、致穩商旅之稅務，在此之前並未
    接觸該等公司之稅務等語。查被告庚○○固於93年間即進入名
    曜會計師事務所任職，並自97、98年升任組長迄今，自103
    年8、9月起所屬組員負責晉躍公司、致穩商旅之稅務事宜等
    情，業據被告庚○○自稱在卷，已如前述，然觀諸卷附證據資
    料，公訴人並未舉證證明被告庚○○或所屬組員於101年9月起
    至103年6月止即已負責處理該等公司之稅務問題而與被告己○○共犯上開犯行，復查無其他積極證據足以證明被告庚○○與
    被告己○○於101年9月起至103年6月之犯行有何犯意聯絡及行
    為分擔。從而，被告庚○○就上揭部分是否涉有上揭所載之犯
    行，仍有合理懷疑存在，無法說服本院形成被告庚○○涉犯上
    開被訴犯罪之確定心證，則依罪疑唯有利於被告原則，即應
    對被告庚○○為有利之認定，為被告庚○○無罪之諭知。
據上論斷，應依刑事訴訟法第299條第1項前段、第301條第1項前
段，商業會計法第71條第1款，110年12月17日修正前稅捐稽徵法
第43條第1項、第2項，刑法第2條第1項前段、第11條前段、第28
條、第31第1項、第216條、第215條、第55條、第51條第5款、第
41條第1項前段、第8項前段，刑法施行法第1條之1第1項，判決
如主文。
本案經檢察官王宇承追加起訴，檢察官呂舒雯、乙○○到庭執行職
務。
中　　華　　民　　國　　111 　年　　11　　月　　25　　日
                    刑事第八庭  審判長法　官　鄭燕璘

                                      法  官  郭瓊徽

                                      法  官  陳碧玉
以上正本證明與原本無異
如不服本判決應於收受本判後20日內向本院提出上訴書狀，並應
敘述具體理由。其未敘述上訴理由者，應於上訴期間屆滿後20日
內向本院補提理由書狀（均須按他造當事人之人數附繕本）「切
勿逕送上級法院」。
  　　　　　　　　     　　　　　　　書記官　楊玉寧
中　　華　　民　　國　　111 　年　　11　　月　　28　　日
附錄本案論罪科刑法條全文：
商業會計法第71條：
商業負責人、主辦及經辦會計人員或依法受託代他人處理會計事
務之人員有下列情事之一者，處5年以下有期徒刑、拘役或科或
併科新臺幣60萬元以下罰金：
一、以明知為不實之事項，而填製會計憑證或記入帳冊。
二、故意使應保存之會計憑證、會計帳簿報表滅失毀損。
三、偽造或變造會計憑證、會計帳簿報表內容或毀損其頁數。
四、故意遺漏會計事項不為記錄，致使財務報表發生不實之結果
    。
五、其他利用不正當方法，致使會計事項或財務報表發生不實之
    結果。　
　　
修正前稅捐稽徵法第43條：
教唆或幫助犯第41條或第42條之罪者，處3年以下有期徒刑、拘
役或科新臺幣6萬元以下罰金。
稅務人員、執行業務之律師、會計師或其他合法代理人犯前項之
罪者，加重其刑至二分之一。
稅務稽徵人員違反第33條第1項規定者，處新臺幣3萬元以上15萬
元以下罰鍰。

刑法第216條：
行使第210條至第215條之文書者，依偽造、變造文書或登載不實
事項或使登載不實事項之規定處斷。

刑法第215條：
從事業務之人，明知為不實之事項，而登載於其業務上作成之文
書，足以生損害於公眾或他人者，處3年以下有期徒刑、拘役或1
萬5千元以下罰金。

附表一：晉躍實業公司進項來源明細表（即本院109年度訴字第7
51號追加起訴書附表一晉躍實業公司進項來源明細表）
編號 銷售人名稱 發票張數 銷售額 稅額 1 博上廣告股份有限公司 1 2,381 119 2 廣鈦科技有限公司 11 128,750 6,438 3 新禾股份有限公司 1 9,524 476 4 全聚廣告有限公司 65 1,281,993 64,093 5 高恆股份有限公司 2 11,667 583 6 郁晉工程行 4 190,476 9,524 7 嘉乙國際精品開發有限公司 61 2,465,288 123,268 8 遠隆飯店用品企業行 5 36,000 1,800 9 遠隆創新有限公司 23 155,100 7,755 10 加詮貿易有限公司 51 6,067,359 303,367 11 鑫國空調設備股份有限公司 2 157,809 7,891 12 泰陽道安科技股份有限公司 4 22,030 1,102 13 凱毅節能有限公司 55 2,898,792 144,948 14 萊可興業有限公司 1 31,800 1,590 15 賣方不詳 69 1,122,685 56,149 16 上民工程行 1 14,000 700 17 千越加油站實業股份有限公司開元加油站 1 476 24 18 富野具械有限公司 2 2,000 100 19 永盛清潔景觀企業社 7 115,286 5,764 20 獵狐無線電器材有限公司 2 338 17 21 美和電子企業有限公司 5 703 34 22 南一電子有限公司 4 505 26 23 順發電腦股份有限公司台南分公司 1 95 5 24 家福建築工程有限公司 1 1,200 60 25 豐騰企業股份有限公司 58 242,138 12,097 26 裕中科技通訊行 5 210,250 10,513 27 東隆電器有限公司 3 7,524 376 28 泰億裝飾材料行 3 11,800 590 29 東泰家具有限公司 1 30,000 1,500 30 民倉企業有限公司 1 2,674 134 31 依美企業有限公司 1 32,000 1,600 32 好家庭衛生工程行 1 165,956 8,298 33 佳見空調工程行 5 112,548 5,627 34 綠源光電股份有限公司 4 199,530 9,976 35 全球裝潢材料行 1 4,500 225 36 京能股份有限公司 89 180,165 9,035 37 美衛佳食品科技股份有限公司 14 2,056,749 102,837 38 喬山健康科技股份有限公司金華營業所 6 270,476 13,524 39 家慧科技有限公司 4 193,371 9,669 40 裕明玻璃有限公司 1 1,500 75 41 益銓工程行 2 139,270 6,964 42 辰將企業社 3 84,400 4,220 43 聲寶股份有限公司台南服務中心 3 4,706 234 44 統一精工股份有限公司小北加油站 1 1,071 54 45 金吉全企業有限公司 1 174 9 46 裕崴實業有限公司 10 159,144 7,956 47 嘉倍有限公司 1 24,500 1,225 48 偉岱實業行 1 3,000 150 49 柏慶興業有限公司 6 154,763 7,737 50 大城消防工程股份有限公司 4 178,571 8,929 51 益昇消防企業社 1 7,400 370 52 承憶企業社 1 12,000 600 53 千越加油站實業股份有限公司海佃加油站 1 669 33 54 沅龍工程行 3 39,334 1,966 55 翊廷企業有限公司 1 5,000 250 56 沛泰實業有限公司 1 3,600 180 57 台灣中油股份有限公司油品行銷事業部台南營業處 2 1,326 66 58 加州加油站有限公司 1 689 34 59 海龍專業除蟲有限公司 11 367,857 18,393 60 大農電機工程行 11 685,774 34,291 61 觀宇景觀工程有限公司 1 6,800 340 62 加泓加油站有限公司 1 651 33 63 台灣中油股份有限公司油品行銷事業部台南營業處 1 67 3 64 皇佳水電材料行 28 57,366 2,873 65 統一精工股份有限公司鹽行加油站 20 17,914 895 66 欣奇商行 1 248 12 67 統一精工股份有限公司永康三站加油站 5 4,017 201 68 三禾水電材料行 3 650 33 69 葆發電機行 3 30,071 1,504 70 信友冷凍材料行 1 1,000 50 71 久井企業股份有限公司 4 987 49 72 藝點光電科技有限公司 5 44,438 2,222 73 佐盈環保工程有限公司 2 100,000 5,000 74 一流灯飾 1 6,680 334 75 銘瑋工程行 1 13,000 650 76 得利有限公司 17 66,943 3,347 77 東申冷氣工程企業有限公司 2 8,000 400 78 上兆邑企業行 6 45,352 2,268 79 平策企業有限公司 2 2,900 145 80 奇炫企業有限公司 24 302,300 15,115 81 品然有限公司 18 292,997 14,649 82 統一精工股份有限公司府城加油站 3 2,630 131 83 上仁工程行 2 26,000 1,300 84 久福商行 3 207 11 85 億宏清潔企業行 1 7,616 381 86 高典企業社 3 41,586 2,079 87 佑昌裝璜材料行 20 130,555 6,529 88 全家福電器行 1 15,714 786 89 大元空調工程有限公司 19 861,310 43,065 90 帝威機電工業有限公司 1 11,400 570 91 駿騰工程行 3 72,504 3,626 92 井晟企業有限公司 5 151,915 7,595 93 宏昌沙發行 1 4,200 210 94 上勇工程行 1 19,100 955 95 上慶科技有限公司 6 45,900 2,295 96 荒野加油站股份有限公司 1 665 33 合計  857 22,704,369 1,135,259 

附表二：晉躍實業公司開立統一發票(即本院109年度訴字第751
號追加起訴書附表二晉躍實業公司開立予致穩建設開發股份有限
公司致穩商旅營業所之銷項發票明細表)
編號 稅期 發票 年月 取具發票之營業人 發票字軌 銷售額 (元) 稅額 (元) 有無申報扣抵 幫助逃漏稅額(元) 主文         法條及共犯  1 101年 9-10月 10109 致穩商旅 EY00000000 71,429 3,571 有 743,145 己○○共同犯填製不實會計憑證罪，處有期徒刑捌月。    10109 致穩商旅 EY00000000 57,143 2,857 有 商業會計法第71條第1款填製不實會計憑證罪：己○○、丁○○、戊○○ 修正前稅捐稽徵法第43條第1項幫助他人逃漏稅捐罪：己○○（依第2項規定加重）、戊○○ 刑法第215條、第216條行使業務上登載不實文書罪：己○○、丁○○、戊○○    10109 致穩商旅 EY00000000 39,833 1,992 有     10110 致穩商旅 EY00000000 21,761 1,088 有     10110 致穩商旅 EY00000000 30,000 1,500 有     10110 致穩商旅 EY00000000 4,762 238 無     10110 致穩商旅 EY00000000 20,286 1,014 有     10110 致穩商旅 EY00000000 57,143 2,857 有     10110 致穩商旅 EY00000000 38,095 1,905 有     10110 致穩商旅 EY00000000 57,143 2,857 有     10110 致穩商旅 EY00000000 38,095 1,905 有     10110 致穩商旅 EY00000000 71,429 3,571 有     10110 致穩商旅 EY00000000 71,429 3,571 有     10110 致穩商旅 EY00000000 51,690 2,585 有     10110 致穩商旅 EY00000000 54,857 2,743 無     10110 致穩商旅 EY00000000 22,400 1,120 有     10110 致穩商旅 EY00000000 21,333 1,067 無     10110 致穩商旅 EY00000000 44,854 2,243 無     10110 致穩商旅 EY00000000 262,171 13,109 無     10110 致穩商旅 EY00000000 42,857 2,143 有     10110 致穩商旅 EY00000000 64,762 3,238 有     10110 致穩商旅 EY00000000 28,571 1,429 有     10110 致穩商旅 EY00000000 129,250 6,463 有     10110 致穩商旅 EY00000000 68,750 3,438 有     10110 致穩商旅 EY00000000 60,500 3,025 有     10110 致穩商旅 EY00000000 68,898 3,445 有     10110 致穩商旅 EY00000000 49,050 2,453 有     10110 致穩商旅 EY00000000 935,471 46,774 有     10110 致穩商旅 EY00000000 1,235,714 61,786 有     10110 致穩商旅 EY00000000 1,000,168 50,008 有     10110 致穩商旅 EY00000000 570,013 28,501 有     10110 致穩商旅 EY00000000 817,290 40,865 有     10110 致穩商旅 EY00000000 1,345,913 67,296 有     10110 致穩商旅 EY00000000 839,450 41,973 有     10110 致穩商旅 EY00000000 894,720 44,736 有     10110 致穩商旅 EY00000000 1,036,950 51,848 有     10110 致穩商旅 EY00000000 1,437,100 71,855 有     10110 致穩商旅 EY00000000 1,351,750 67,588 有     10110 致穩商旅 EY00000000 581,340 29,067 有     10110 致穩商旅 EY00000000 213,400 10,670 有     10110 致穩商旅 EY00000000 1,534,700 76,735 有     10110 致穩商旅 EY00000000 445,060 22,253 有     　  小計 15,787,530 789,382    2 101年 11-12月 　 10111 致穩商旅 GM00000000 172,440 8,622 有 1,745,398 己○○共同犯填製不實會計憑證罪，處有期徒刑捌月。   10111 致穩商旅 GM00000000 471,430 23,571 有 商業會計法第71條第1款填製不實會計憑證罪：己○○、丁○○、戊○○ 修正前稅捐稽徵法第43條第1項幫助他人逃漏稅捐罪：己○○（依第2項規定加重）、戊○○ 刑法第215條、第216條行使業務上登載不實文書罪：己○○、丁○○、戊○○    10111 致穩商旅 GM00000000 57,140 2,857 有     10111 致穩商旅 GM00000000 28,580 1,429 有     10111 致穩商旅 GM00000000 22,680 1,134 有     10111 致穩商旅 GM00000000 19,050 952 有     10111 致穩商旅 GM00000000 86,491 4,324 有     10111 致穩商旅 GM00000000 88,266 4,413 有     10111 致穩商旅 GM00000000 1,808,254 90,412 有     10111 致穩商旅 GM00000000 66,222 3,311 有     10111 致穩商旅 GM00000000 1,020,580 51,029 有     10111 致穩商旅 GM00000000 783,411 39,170 有     10111 致穩商旅 GM00000000 106,240 5,312 有     10111 致穩商旅 GM00000000 158,724 7,936 有     10111 致穩商旅 GM00000000 1,492,055 74,602 有     10111 致穩商旅 GM00000000 53,413 2,670 有     10111 致穩商旅 GM00000000 730,000 36,500 有     10111 致穩商旅 GM00000000 834,510 41,725 有     10111 致穩商旅 GM00000000 60,745 3,037 有     10111 致穩商旅 GM00000000 530,879 26,544 有     10111 致穩商旅 GM00000000 521,740 26,087 有     10111 致穩商旅 GM00000000 834,711 41,735 有     10111 致穩商旅 GM00000000 431,573 21,578 有     10111 致穩商旅 GM00000000 931,780 46,589 有     10111 致穩商旅 GM00000000 631,450 31,572 有     10111 致穩商旅 GM00000000 43,769 2,188 有     10111 致穩商旅 GM00000000 70,434 3,521 有     10111 致穩商旅 GM00000000 734,517 36,725 有     10111 致穩商旅 GM00000000 934,175 46,708 有     10111 致穩商旅 GM00000000 834,710 41,735 有     10111 致穩商旅 GM00000000 40,576 2,028 有     10111 致穩商旅 GM00000000 973,710 48,685 有     10111 致穩商旅 GM00000000 71,593 3,579 有     10111 致穩商旅 GM00000000 834,504 41,725 有     10111 致穩商旅 GM00000000 34,571 1,728 有     10111 致穩商旅 GM00000000 834,769 41,738 有     10111 致穩商旅 GM00000000 811,747 40,587 有     10111 致穩商旅 GM00000000 49,511 2,475 有     10111 致穩商旅 GM00000000 26,667 1,333 有     10111 致穩商旅 GM00000000 5,714 286 無     10111 致穩商旅 GM00000000 42,857 2,143 有     10111 致穩商旅 GM00000000 195,067 9,753 有     10111 致穩商旅 GM00000000 42,857 2,143 有     10111 致穩商旅 GM00000000 57,143 2,857 有     10111 致穩商旅 GM00000000 28,571 1,429 有     10111 致穩商旅 GM00000000 35,264 1,763 有     10111 致穩商旅 GM00000000 271,955 13,598 有     10111 致穩商旅 GM00000000 60,000 3,000 有     10111 致穩商旅 GM00000000 1,179,619 58,981 有     10111 致穩商旅 GM00000000 285,552 14,278 有     10111 致穩商旅 GM00000000 391,714 19,586 有     10111 致穩商旅 GM00000000 528,000 26,400 有     10111 致穩商旅 GM00000000 149,040 7,452 有     10111 致穩商旅 GM00000000 754,160 37,708 有     10111 致穩商旅 GM00000000 65,000 3,250 有     10111 致穩商旅 GM00000000 132,381 6,619 有     10112 致穩商旅 GM00000000 35,174 1,758 有     10112 致穩商旅 GM00000000 972,341 48,617 有     10112 致穩商旅 GM00000000 54,190 2,709 有     10112 致穩商旅 GM00000000 813,077 40,653 有     10112 致穩商旅 GM00000000 60,356 3,017 有     10112 致穩商旅 GM00000000 747,535 37,376 有     10112 致穩商旅 GM00000000 70,530 3,526 有     10112 致穩商旅 GM00000000 283,183 14,159 有     10112 致穩商旅 GM00000000 211,590 10,580 有     10112 致穩商旅 GM00000000 38,000 1,900 有     10112 致穩商旅 GM00000000 82,287 4,114 有     10112 致穩商旅 GM00000000 27,429 1,371 有     10112 致穩商旅 GM00000000 73,000 3,650 有     10112 致穩商旅 GM00000000 54,000 2,700 有     10112 致穩商旅 GM00000000 266,000 13,300 有     10112 致穩商旅 GM00000000 405,883 20,294 有     10112 致穩商旅 GM00000000 1,047,030 52,352 有     10112 致穩商旅 GM00000000 476,250 23,813 有     10112 致穩商旅 GM00000000 68,400 3,420 有     10112 致穩商旅 GM00000000 297,000 14,850 有     10112 致穩商旅 GM00000000 800,100 40,005 有     10112 致穩商旅 GM00000000 41,000 2,050 有     10112 致穩商旅 GM00000000 73,200 3,660 有     10112 致穩商旅 GM00000000 93,541 4,677 有     10112 致穩商旅 GM00000000 871,433 43,571 有     10112 致穩商旅 GM00000000 5,714 286 無     10112 致穩商旅 GM00000000 12,381 619 有     10112 致穩商旅 GM00000000 62,857 3,143 有     10112 致穩商旅 GM00000000 22,857 1,143 有     10112 致穩商旅 GM00000000 369,524 18,476 有     10112 致穩商旅 GM00000000 171,429 8,571 有     10112 致穩商旅 GM00000000 610,000 30,500 有     10112 致穩商旅 GM00000000 213,400 10,670 有     10112 致穩商旅 GM00000000 55,000 2,750 有     10112 致穩商旅 GM00000000 66,560 3,328 有     10112 致穩商旅 GM00000000 32,000 1,600 有     10112 致穩商旅 GM00000000 420,000 21,000 有     10112 致穩商旅 GM00000000 360,000 18,000 有     10112 致穩商旅 GM00000000 200,952 10,048 有     10112 致穩商旅 GM00000000 93,800 4,690 有     10112 致穩商旅 GM00000000 245,311 12,265 有     10112 致穩商旅 GM00000000 857,134 42,856 有     10112 致穩商旅 GM00000000 451,799 22,590 有     10112 致穩商旅 GM00000000 35,079 1,754 有     10112 致穩商旅 GM00000000 950,311 47,515 有     　  小計 35,661,148 1,783,038    3 102年 1-2月 　 10201 致穩商旅 KN00000000 56,190 2,810 有 91,761 己○○共同犯填製不實會計憑證罪，處有期徒刑捌月。   10201 致穩商旅 KN00000000 195,119 9,756 有 商業會計法第71條第1款填製不實會計憑證罪：己○○、丁○○、戊○○ 修正前稅捐稽徵法第43條第1項幫助他人逃漏稅捐罪：己○○（依第2項規定加重）、戊○○ 刑法第215條、第216條行使業務上登載不實文書罪：己○○、丁○○、戊○○    10201 致穩商旅 KN00000000 35,265 1,763 有     10201 致穩商旅 KN00000000 322,136 16,107 有     10201 致穩商旅 KN00000000 27,429 1,371 有     10201 致穩商旅 KN00000000 187,500 9,375 有     10201 致穩商旅 KN00000000 48,000 2,400 有     10201 致穩商旅 KN00000000 147,322 7,366 有     10201 致穩商旅 KN00000000 5,714 286 無     10201 致穩商旅 KN00000000 5,714 286 無     10201 致穩商旅 KN00000000 40,310 2,016 有     10201 致穩商旅 KN00000000 261,415 13,071 有     10201 致穩商旅 KN00000000 50,599 2,530 有     10201 致穩商旅 KN00000000 49,524 2,476 有     10201 致穩商旅 KN00000000 310,740 15,537 有     10201 致穩商旅 KN00000000 52,857 2,643 有     10201 致穩商旅 KN00000000 52,857 2,643 有     10202 致穩商旅 KN00000000 24,667 1,233 有     10202 致穩商旅 KN00000000 264,432 13,222 有     10202 致穩商旅 KN00000000 330,816 16,541 有     10202 致穩商旅 KN00000000 70,530 3,527 有     　  小計 2,539,136 126,959    4 102年 3-4月 　 10203 致穩商旅 LL00000000 28,571 1,429 有 149,751 己○○共同犯填製不實會計憑證罪，處有期徒刑捌月。   10203 致穩商旅 LL00000000 5,714 286 無 商業會計法第71條第1款填製不實會計憑證罪：己○○、丁○○、戊○○ 修正前稅捐稽徵法第43條第1項幫助他人逃漏稅捐罪：己○○（依第2項規定加重）、戊○○ 刑法第215條、第216條行使業務上登載不實文書罪：己○○、丁○○、戊○○    10203 致穩商旅 LL00000000 17,143 857 有     10203 致穩商旅 LL00000000 35,095 1,755 有     10203 致穩商旅 LL00000000 13,714 686 有     10203 致穩商旅 LL00000000 35,265 1,763 有     10203 致穩商旅 LL00000000 28,571 1,429 有     10203 致穩商旅 LL00000000 349,203 17,460 有     10203 致穩商旅 LL00000000 97,415 4,871 有     10203 致穩商旅 LL00000000 116,302 5,815 有     10203 致穩商旅 LL00000000 164,517 8,226 有     10203 致穩商旅 LL00000000 279,328 13,966 有     10203 致穩商旅 LL00000000 305,400 15,270 有     10203 致穩商旅 LL00000000 175,887 8,794 有     10203 致穩商旅 LL00000000 457,859 22,893 有     10204 致穩商旅 LL00000000 5,714 286 無     10204 致穩商旅 LL00000000 6,667 333 無     10204 致穩商旅 LL00000000 35,265 1,763 有     10204 致穩商旅 LL00000000 93,333 4,667 有     10204 致穩商旅 LL00000000 272,485 13,624 有     10204 致穩商旅 LL00000000 44,000 2,200 有     10204 致穩商旅 LL00000000 37,400 1,870 有     10204 致穩商旅 LL00000000 429,591 21,480 有     10204 致穩商旅 LL00000000 170,370 8,519 有     10204 致穩商旅 LL00000000 174,905 8,745 有     10204 致穩商旅 LL00000000 101,143 5,057 有     　  小計 3,480,857 174,044    5 102年 5-6月 10205 致穩商旅 MJ00000000 5,714 286 無 341,227 己○○共同犯填製不實會計憑證罪，處有期徒刑捌月。   10205 致穩商旅 MJ00000000 67,000 3,350 有 商業會計法第71條第1款填製不實會計憑證罪：己○○、丁○○、戊○○ 修正前稅捐稽徵法第43條第1項幫助他人逃漏稅捐罪：己○○（依第2項規定加重）、戊○○ 刑法第215條、第216條行使業務上登載不實文書罪：己○○、丁○○、戊○○    10205 致穩商旅 MJ00000000 65,000 3,250 有     10205 致穩商旅 MJ00000000 31,000 1,550 有     10205 致穩商旅 MJ00000000 27,048 1,352 有     10205 致穩商旅 MJ00000000 48,691 2,435 有     10205 致穩商旅 MJ00000000 35,265 1,763 有     10205 致穩商旅 MJ00000000 94,422 4,721 有     10205 致穩商旅 MJ00000000 11,429 571 有     10205 致穩商旅 MJ00000000 432,067 21,603 有     10205 致穩商旅 MJ00000000 6,857 343 無     10205 致穩商旅 MJ00000000 35,265 1,763 有     10205 致穩商旅 MJ00000000 734,170 36,709 有     10205 致穩商旅 MJ00000000 50,672 2,534 有     10205 致穩商旅 MJ00000000 53,000 2,650 有     10205 致穩商旅 MJ00000000 49,800 2,490 有     10205 致穩商旅 MJ00000000 58,900 2,945 有     10205 致穩商旅 MJ00000000 39,800 1,990 有     10205 致穩商旅 MJ00000000 49,689 2,484 有     10205 致穩商旅 MJ00000000 53,696 2,685 有     10205 致穩商旅 MJ00000000 198,000 9,900 有     10205 致穩商旅 MJ00000000 186,000 9,300 有     10205 致穩商旅 MJ00000000 180,000 9,000 有     10205 致穩商旅 MJ00000000 36,900 1,845 有     10205 致穩商旅 MJ00000000 46,900 2,345 有     10205 致穩商旅 MJ00000000 169,000 8,450 有     10205 致穩商旅 MJ00000000 255,111 12,756 有     10205 致穩商旅 MJ00000000 35,265 1,763 有     10205 致穩商旅 MJ00000000 347,065 17,353 有     10205 致穩商旅 MJ00000000 631,434 31,572 有     10205 致穩商旅 MJ00000000 266,543 13,327 有     10205 致穩商旅 MJ00000000 741,973 37,099 有     10205 致穩商旅 MJ00000000 834,995 41,750 有     10205 致穩商旅 MJ00000000 547,113 27,356 有     10205 致穩商旅 MJ00000000 691,668 34,583 有     10206 致穩商旅 MJ00000000 48,665 2,433 有     10206 致穩商旅 MJ00000000 56,996 2,850 有     10206 致穩商旅 MJ00000000 163,650 8,183 有     10206 致穩商旅 MJ00000000 5,714 286 無     10206 致穩商旅 MJ00000000 38,906 1,945 有     10206 致穩商旅 MJ00000000 73,699 3,685 有     10206 致穩商旅 MJ00000000 56,493 2,825 有     10206 致穩商旅 MJ00000000 22,000 1,100 有     10206 致穩商旅 MJ00000000 38,900 1,945 有     10206 致穩商旅 MJ00000000 73,600 3,680 有     10206 致穩商旅 MJ00000000 83,500 4,175 有     10206 致穩商旅 MJ00000000 47,619 2,381 有     10206 致穩商旅 MJ00000000 23,800 1,190 有     10206 致穩商旅 MJ00000000 51,000 2,550 有     10206 致穩商旅 MJ00000000 26,406 1,320 有     　  小計 7,928,400 396,421    6 102年 7-8月 10207 致穩商旅 NG00000000 5,714 286 無 716,748 己○○共同犯填製不實會計憑證罪，處有期徒刑捌月。   10207 致穩商旅 NG00000000 43,750 2,188 有 商業會計法第71條第1款填製不實會計憑證罪：己○○、丁○○、戊○○ 修正前稅捐稽徵法第43條第1項幫助他人逃漏稅捐罪：己○○（依第2項規定加重）、戊○○ 刑法第215條、第216條行使業務上登載不實文書罪：己○○、丁○○、戊○○    10207 致穩商旅 NG00000000 46,190 2,310 有     10207 致穩商旅 NG00000000 38,095 1,905 有     10207 致穩商旅 NG00000000 47,619 2,381 有     10207 致穩商旅 NG00000000 64,762 3,238 有     10207 致穩商旅 NG00000000 42,857 2,143 有     10207 致穩商旅 NG00000000 30,667 1,533 有     10207 致穩商旅 NG00000000 73,429 3,671 有     10207 致穩商旅 NG00000000 31,428 1,572 有     10207 致穩商旅 NG00000000 68,571 3,429 有     10207 致穩商旅 NG00000000 53,333 2,667 有     10207 致穩商旅 NG00000000 33,333 1,667 有     10207 致穩商旅 NG00000000 66,000 3,300 有     10207 致穩商旅 NG00000000 123,300 6,165 有     10207 致穩商旅 NG00000000 37,905 1,895 有     10207 致穩商旅 NG00000000 52,897 2,645 有     10207 致穩商旅 NG00000000 68,571 3,429 有     10207 致穩商旅 NG00000000 68,800 3,440 有     10207 致穩商旅 NG00000000 68,000 3,400 有     10207 致穩商旅 NG00000000 871,433 43,571 有     10207 致穩商旅 NG00000000 972,341 48,617 有     10207 致穩商旅 NG00000000 1,808,254 90,412 有     10207 致穩商旅 NG00000000 813,077 40,653 有     10207 致穩商旅 NG00000000 747,535 37,376 有     10207 致穩商旅 NG00000000 1,020,580 51,029 有     10207 致穩商旅 NG00000000 986,540 49,327 有     10207 致穩商旅 NG00000000 1,351,750 67,588 有     10207 致穩商旅 NG00000000 581,340 29,067 有     10207 致穩商旅 NG00000000 1,534,700 76,735 有     10207 致穩商旅 NG00000000 972,341 48,617 有     10208 致穩商旅 NG00000000 178,800 8,940 有     10208 致穩商旅 NG00000000 149,000 7,450 有     10208 致穩商旅 NG00000000 5,714 286 無     10208 致穩商旅 NG00000000 161,697 8,085 有     10208 致穩商旅 NG00000000 58,000 2,900 有     10208 致穩商旅 NG00000000 49,600 2,480 有     10208 致穩商旅 NG00000000 171,429 8,571 有     10208 致穩商旅 NG00000000 120,549 6,027 有     10208 致穩商旅 NG00000000 116,082 5,804 有     10208 致穩商旅 NG00000000 35,265 1,763 有     10208 致穩商旅 NG00000000 834,710 41,735 有     10208 致穩商旅 NG00000000 877,546 43,877 有     　  小計 15,483,504 774,174    7 102年 9-10月 10209 致穩商旅 PE00000000 5,714 286 無 405,193 己○○共同犯填製不實會計憑證罪，處有期徒刑捌月。   10209 致穩商旅 PE00000000 5,952 298 無 商業會計法第71條第1款填製不實會計憑證罪：己○○、丁○○、戊○○ 修正前稅捐稽徵法第43條第1項幫助他人逃漏稅捐罪：己○○（依第2項規定加重）、戊○○ 刑法第215條、第216條行使業務上登載不實文書罪：己○○、丁○○、戊○○    10209 致穩商旅 PE00000000 39,619 1,981 有     10209 致穩商旅 PE00000000 42,857 2,143 有     10209 致穩商旅 PE00000000 35,048 1,752 有     10209 致穩商旅 PE00000000 45,714 2,286 有     10209 致穩商旅 PE00000000 38,286 1,914 有     10209 致穩商旅 PE00000000 36,000 1,800 有     10209 致穩商旅 PE00000000 48,095 2,405 有     10209 致穩商旅 PE00000000 29,500 1,475 有     10209 致穩商旅 PE00000000 18,000 900 有     10209 致穩商旅 PE00000000 144,000 7,200 有     10209 致穩商旅 PE00000000 52,000 2,600 有     10209 致穩商旅 PE00000000 52,000 2,600 有     10209 致穩商旅 PE00000000 9,000 450 無     10209 致穩商旅 PE00000000 162,995 8,150 有     10209 致穩商旅 PE00000000 35,265 1,763 有     10209 致穩商旅 PE00000000 255,715 12,786 有     10209 致穩商旅 PE00000000 300,500 15,025 有     10209 致穩商旅 PE00000000 200,800 10,040 有     10209 致穩商旅 PE00000000 320,500 16,025 有     10209 致穩商旅 PE00000000 280,050 14,003 有     10209 致穩商旅 PE00000000 238,286 11,914 有     10209 致穩商旅 PE00000000 481,950 24,098 有     10209 致穩商旅 PE00000000 310,926 15,546 有     10209 致穩商旅 PE00000000 381,828 19,091 有     10209 致穩商旅 PE00000000 289,888 14,494 有     10209 致穩商旅 PE00000000 301,988 15,099 有     10209 致穩商旅 PE00000000 298,189 14,909 有     10209 致穩商旅 PE00000000 400,912 20,046 有     10209 致穩商旅 PE00000000 281,925 14,096 有     10209 致穩商旅 PE00000000 301,928 15,096 有     10209 致穩商旅 PE00000000 301,950 15,098 有     10209 致穩商旅 PE00000000 295,200 14,760 有     10209 致穩商旅 PE00000000 319,925 15,996 有     10210 致穩商旅 PE00000000 5,714 286 無     10210 致穩商旅 PE00000000 55,100 2,755 有     10210 致穩商旅 PE00000000 20,520 1,026 有     10210 致穩商旅 PE00000000 12,500 625 有     10210 致穩商旅 PE00000000 56,000 2,800 有     10210 致穩商旅 PE00000000 37,000 1,850 有     10210 致穩商旅 PE00000000 84,626 4,231 有     10210 致穩商旅 PE00000000 35,265 1,763 有     10210 致穩商旅 PE00000000 391,254 19,563 有     10210 致穩商旅 PE00000000 400,918 20,046 有     10210 致穩商旅 PE00000000 381,726 19,086 有     10210 致穩商旅 PE00000000 291,785 14,589 有     10210 致穩商旅 PE00000000 319,891 15,995 有     10210 致穩商旅 PE00000000 291,922 14,596 有       小計 8,746,726 437,336    8 102年 11-12月 10211 致穩商旅 QC00000000 244,460 12,223 有 111,094 己○○共同犯填製不實會計憑證罪，處有期徒刑捌月。   10211 致穩商旅 QC00000000 59,755 2,988 有 商業會計法第71條第1款填製不實會計憑證罪：己○○、丁○○、戊○○ 修正前稅捐稽徵法第43條第1項幫助他人逃漏稅捐罪：己○○（依第2項規定加重）、戊○○ 刑法第215條、第216條行使業務上登載不實文書罪：己○○、丁○○、戊○○    10211 致穩商旅 QC00000000 5,714 286 無     10211 致穩商旅 QC00000000 10,667 533 有     10211 致穩商旅 QC00000000 30,000 1,500 有     10212 致穩商旅 QC00000000 10,667 533 有     10212 致穩商旅 QC00000000 64,762 3,238 有     10212 致穩商旅 QC00000000 72,857 3,643 有     10212 致穩商旅 QC00000000 63,429 3,171 有     10212 致穩商旅 QC00000000 189,000 9,450 有     10212 致穩商旅 QC00000000 81,000 4,050 有     10212 致穩商旅 QC00000000 62,000 3,100 有     10212 致穩商旅 QC00000000 58,000 2,900 有     10212 致穩商旅 QC00000000 156,000 7,800 有     10212 致穩商旅 QC00000000 234,600 11,730 有     10212 致穩商旅 QC00000000 144,000 7,200 有     10212 致穩商旅 QC00000000 5,714 286 無     10212 致穩商旅 QC00000000 70,530 3,526 有     10212 致穩商旅 QC00000000 473,426 23,671 有     10212 致穩商旅 QC00000000 112,600 5,630 有     10212 致穩商旅 QC00000000 118,278 5,914 有     10212 致穩商旅 QC00000000 181,600 9,080 有     10212 致穩商旅 QC00000000 121,800 6,090 有     10212 致穩商旅 QC00000000 182,888 9,144 有     10212 致穩商旅 QC00000000 102,500 5,125 有     10212 致穩商旅 QC00000000 111,222 5,561 有     10212 致穩商旅 QC00000000 100,250 5,013 有     　  小計 3,067,719 153,385    9 103年 1-2月 10301 致穩商旅 ZA00000000 5,714 286 無 300,812 己○○共同犯填製不實會計憑證罪，處有期徒刑捌月。   10301 致穩商旅 ZA00000000 23,333 1,167 有 商業會計法第71條第1款填製不實會計憑證罪：己○○、丁○○、戊○○ 修正前稅捐稽徵法第43條第1項幫助他人逃漏稅捐罪：己○○（依第2項規定加重）、戊○○ 刑法第215條、第216條行使業務上登載不實文書罪：己○○、丁○○、戊○○    10301 致穩商旅 ZA00000000 262,857 13,143 有     10301 致穩商旅 ZA00000000 52,897 2,645 有     10301 致穩商旅 ZA00000000 635,412 31,771 有     10301 致穩商旅 ZA00000000 267,800 13,390 有     10301 致穩商旅 ZA00000000 272,405 13,620 有     10301 致穩商旅 ZA00000000 336,120 16,806 有     10301 致穩商旅 ZA00000000 310,632 15,532 有     10301 致穩商旅 ZA00000000 291,466 14,573 有     10301 致穩商旅 ZA00000000 211,888 10,594 有     10301 致穩商旅 ZA00000000 200,810 10,041 有     10301 致穩商旅 ZA00000000 180,250 9,013 有     10301 致穩商旅 ZA00000000 211,666 10,583 有     10301 致穩商旅 ZA00000000 271,452 13,573 有     10301 致穩商旅 ZA00000000 162,510 8,126 有     10301 致穩商旅 ZA00000000 210,062 10,503 有     10301 致穩商旅 ZA00000000 152,700 7,635 有     10302 致穩商旅 ZA00000000 13,333 667 有     10302 致穩商旅 ZA00000000 5,714 286 無     10302 致穩商旅 ZA00000000 25,000 1,250 有     10302 致穩商旅 ZA00000000 98,000 4,900 有     10302 致穩商旅 ZA00000000 47,238 2,362 有     10302 致穩商旅 ZA00000000 53,429 2,671 有     10302 致穩商旅 ZA00000000 168,000 8,400 有     10302 致穩商旅 ZA00000000 240,000 12,000 有     10302 致穩商旅 ZA00000000 63,918 3,196 有     10302 致穩商旅 ZA00000000 83,755 4,188 有     10302 致穩商旅 ZA00000000 232,708 11,635 有     10302 致穩商旅 ZA00000000 211,772 10,589 有     10302 致穩商旅 ZA00000000 271,650 13,583 有     10302 致穩商旅 ZA00000000 301,680 15,084 有     10302 致穩商旅 ZA00000000 291,680 14,584 有     10302 致穩商旅 ZA00000000 271,650 13,583 有     10302 致穩商旅 ZA00000000 310,980 15,549 有     　  小計 6,750,481 337,528    10 103年 3-4月 10303 致穩商旅 ZV00000000 5,714 286 無 206,328 己○○共同犯填製不實會計憑證罪，處有期徒刑捌月。   10303 致穩商旅 ZV00000000 13,333 667 有 商業會計法第71條第1款填製不實會計憑證罪：己○○、丁○○、戊○○ 修正前稅捐稽徵法第43條第1項幫助他人逃漏稅捐罪：己○○（依第2項規定加重）、戊○○ 刑法第215條、第216條行使業務上登載不實文書罪：己○○、丁○○、戊○○    10303 致穩商旅 ZV00000000 33,000 1,650 有     10303 致穩商旅 ZV00000000 36,000 1,800 有     10303 致穩商旅 ZV00000000 25,000 1,250 有     10303 致穩商旅 ZV00000000 455,295 22,765 有     10303 致穩商旅 ZV00000000 46,236 2,312 有     10303 致穩商旅 ZV00000000 5,714 286 無     10303 致穩商旅 ZV00000000 13,333 667 有     10303 致穩商旅 ZV00000000 12,257 613 有     10303 致穩商旅 ZV00000000 60,000 3,000 有     10303 致穩商旅 ZV00000000 30,000 1,500 有     10303 致穩商旅 ZV00000000 58,250 2,912 有     10303 致穩商旅 ZV00000000 110,900 5,545 有     10303 致穩商旅 ZV00000000 102,100 5,105 有     10303 致穩商旅 ZV00000000 211,378 10,569 有     10303 致穩商旅 ZV00000000 155,938 7,797 有     10303 致穩商旅 ZV00000000 139,285 6,964 有     10303 致穩商旅 ZV00000000 91,982 4,599 有     10303 致穩商旅 ZV00000000 189,925 9,496 有     10303 致穩商旅 ZV00000000 293,766 14,688 有     10304 致穩商旅 ZV00000000 170,400 8,520 有     10304 致穩商旅 ZV00000000 116,000 5,800 有     10304 致穩商旅 ZV00000000 90,400 4,520 有     10304 致穩商旅 ZV00000000 52,000 2,600 有     10304 致穩商旅 ZV00000000 67,600 3,380 有     10304 致穩商旅 ZV00000000 124,800 6,240 有     10304 致穩商旅 ZV00000000 81,200 4,060 有     10304 致穩商旅 ZV00000000 56,600 2,830 有     10304 致穩商旅 ZV00000000 43,800 2,190 有     10304 致穩商旅 ZV00000000 99,600 4,980 有     10304 致穩商旅 ZV00000000 60,000 3,000 有     10304 致穩商旅 ZV00000000 73,200 3,660 有     10304 致穩商旅 ZV00000000 75,600 3,780 有     10304 致穩商旅 ZV00000000 65,000 3,250 有     10304 致穩商旅 ZV00000000 185,796 9,290 有     10304 致穩商旅 ZV00000000 127,869 6,393 有     10304 致穩商旅 ZV00000000 359,342 17,967 有     10304 致穩商旅 ZV00000000 34,290 1,715 有     10304 致穩商旅 ZV00000000 34,622 1,731 有     10304 致穩商旅 ZV00000000 200,150 10,008 有     10304 致穩商旅 ZV00000000 200,005 10,000 有     10304 致穩商旅 ZV00000000 193,000 9,650 有     10304 致穩商旅 ZV00000000 211,110 10,556 有     10304 致穩商旅 ZV00000000 180,000 9,000 有     10304 致穩商旅 ZV00000000 100,200 5,010 有     　  小計 5,091,990 254,601    11 103年 5-6月 10305 致穩商旅 AQ00000000 69,354 3,468 有 214,912 己○○共同犯填製不實會計憑證罪，處有期徒刑捌月。   10305 致穩商旅 AQ00000000 103,266 5,163 有 商業會計法第71條第1款填製不實會計憑證罪：己○○、丁○○、戊○○ 修正前稅捐稽徵法第43條第1項幫助他人逃漏稅捐罪：己○○（依第2項規定加重）、戊○○ 刑法第215條、第216條行使業務上登載不實文書罪：己○○、丁○○、戊○○    10305 致穩商旅 AQ00000000 270,286 13,514 有     10305 致穩商旅 AQ00000000 190,519 9,526 有     10305 致穩商旅 AQ00000000 13,333 667 有     10305 致穩商旅 AQ00000000 5,714 286 無     10305 致穩商旅 AQ00000000 76,000 3,800 有     10305 致穩商旅 AQ00000000 33,524 1,676 有     10305 致穩商旅 AQ00000000 210,500 10,525 有     10305 致穩商旅 AQ00000000 311,250 15,563 有     10305 致穩商旅 AQ00000000 350,110 17,506 有     10305 致穩商旅 AQ00000000 256,000 12,800 有     10305 致穩商旅 AQ00000000 281,160 14,058 有     10305 致穩商旅 AQ00000000 98,100 4,905 有     10305 致穩商旅 AQ00000000 105,200 5,260 有     10305 致穩商旅 AQ00000000 210,650 10,533 有     10305 致穩商旅 AQ00000000 281,110 14,056 有     10305 致穩商旅 AQ00000000 280,600 14,030 有     10305 致穩商旅 AQ00000000 231,220 11,561 有     10305 致穩商旅 AQ00000000 265,110 13,256 有     10305 致穩商旅 AQ00000000 117,600 5,880 有     10305 致穩商旅 AQ00000000 120,880 6,044 有     10306 致穩商旅 AQ00000000 62,857 3,143 有     10306 致穩商旅 AQ00000000 63,810 3,190 有     10306 致穩商旅 AQ00000000 25,238 1,262 有     10306 致穩商旅 AQ00000000 14,000 700 有     10306 致穩商旅 AQ00000000 32,000 1,600 有     10306 致穩商旅 AQ00000000 20,000 1,000 有     10306 致穩商旅 AQ00000000 11,429 571 有     10306 致穩商旅 AQ00000000 66,476 3,324 有     10306 致穩商旅 AQ00000000 50,571 2,529 有     10306 致穩商旅 AQ00000000 47,524 2,376 有     10306 致穩商旅 AQ00000000 63,429 3,171 有     10306 致穩商旅 AQ00000000 62,438 3,122 有     10306 致穩商旅 AQ00000000 27,581 1,379 有     10306 致穩商旅 AQ00000000 191,374 9,569 有     10306 致穩商旅 AQ00000000 92,472 4,624 有     10306 致穩商旅 AQ00000000 434,463 21,723 有     　  小計 5,147,148 257,360    12 103年 7-8月 10307 致穩商旅 BK00000000 311,820 15,591 有 244,760 己○○共同犯填製不實會計憑證罪，處有期徒刑捌月。 庚○○共同犯填製不實會計憑證罪，處有期徒刑陸月，如易科罰金，以新臺幣壹仟元折算壹日。   10307 致穩商旅 BK00000000 301,250 15,063 有 ㈠103年7月： ①商業會計法第71條第1款填製不實會計憑證罪：己○○、丁○○、戊○○ ②修正前稅捐稽徵法第43條第1項幫助他人逃漏稅捐罪：己○○（依第2項規定加重）、戊○○ ③刑法第215條、第216條行使業務上登載不實文書罪：己○○、丁○○、戊○○ ㈡103年8月： ①商業會計法第71條第1款填製不實會計憑證罪：己○○、庚○○、丁○○、戊○○ ②修正前稅捐稽徵法第43條第1項幫助他人逃漏稅捐罪：己○○（依第2項規定加重）、庚○○、戊○○ ③刑法第215條、第216條行使業務上登載不實文書罪：己○○、庚○○、丁○○、戊○○    10307 致穩商旅 BK00000000 280,520 14,026 有     10307 致穩商旅 BK00000000 201,680 10,084 有     10307 致穩商旅 BK00000000 301,628 15,081 有     10307 致穩商旅 BK00000000 281,110 14,056 有     10307 致穩商旅 BK00000000 256,124 12,806 有     10307 致穩商旅 BK00000000 283,440 14,172 有     10307 致穩商旅 BK00000000 5,714 286 無     10307 致穩商旅 BK00000000 5,714 286 無     10307 致穩商旅 BK00000000 13,333 667 有     10307 致穩商旅 BK00000000 68,571 3,429 有     10307 致穩商旅 BK00000000 66,800 3,340 有     10307 致穩商旅 BK00000000 75,048 3,752 有     10307 致穩商旅 BK00000000 42,857 2,143 有     10307 致穩商旅 BK00000000 60,000 3,000 有     10307 致穩商旅 BK00000000 86,000 4,300 有     10307 致穩商旅 BK00000000 51,000 2,550 有     10307 致穩商旅 BK00000000 84,000 4,200 有     10307 致穩商旅 BK00000000 75,143 3,757 有     10307 致穩商旅 BK00000000 198,600 9,930 有     10307 致穩商旅 BK00000000 256,000 12,800 有     10307 致穩商旅 BK00000000 108,500 5,425 有     10307 致穩商旅 BK00000000 68,000 3,400 有     10307 致穩商旅 BK00000000 93,600 4,680 有     10307 致穩商旅 BK00000000 39,800 1,990 有     10307 致穩商旅 BK00000000 66,000 3,300 有     10307 致穩商旅 BK00000000 144,000 7,200 有     10307 致穩商旅 BK00000000 195,000 9,750 有     10307 致穩商旅 BK00000000 121,747 6,087 有     10307 致穩商旅 BK00000000 254,464 12,723 有     10307 致穩商旅 BK00000000 27,000 1,350 有     10308 致穩商旅 BK00000000 306,211 15,311 有     10308 致穩商旅 BK00000000 271,254 13,563 有     10308 致穩商旅 BK00000000 203,752 10,188 有     10308 致穩商旅 BK00000000 180,286 9,014 有     10308 致穩商旅 BK00000000 52,658 2,633 有     10308 致穩商旅 BK00000000 200,816 10,041 有     10308 致穩商旅 BK00000000 91,950 4,598 有     10308 致穩商旅 BK00000000 190,152 9,508 有     10308 致穩商旅 BK00000000 13,143 657 有     10308 致穩商旅 BK00000000 11,429 571 有     10308 致穩商旅 BK00000000 63,333 3,167 有     10308 致穩商旅 BK00000000 46,762 2,338 有     10308 致穩商旅 BK00000000 50,000 2,500 有     　  小計 6,106,209 305,313    13 103年 9-10月 10309 致穩商旅 CE00000000 13,333 667 有 239,480 己○○共同犯填製不實會計憑證罪，處有期徒刑捌月。 庚○○共同犯填製不實會計憑證罪，處有期徒刑陸月，如易科罰金，以新臺幣壹仟元折算壹日。   10309 致穩商旅 CE00000000 11,429 571 有 商業會計法第71條第1款填製不實會計憑證罪：己○○、庚○○、丁○○、戊○○ 修正前稅捐稽徵法第43條第1項幫助他人逃漏稅捐罪：己○○（依第2項規定加重）、庚○○、戊○○ 刑法第215條、第216條行使業務上登載不實文書罪：己○○、庚○○、丁○○、戊○○    10309 致穩商旅 CE00000000 175,251 8,763 有     10309 致穩商旅 CE00000000 99,884 4,994 有     10309 致穩商旅 CE00000000 170,048 8,502 有     10309 致穩商旅 CE00000000 173,628 8,681 有     10309 致穩商旅 CE00000000 42,000 2,100 有     10309 致穩商旅 CE00000000 27,143 1,357 有     10309 致穩商旅 CE00000000 311,510 15,576 有     10309 致穩商旅 CE00000000 270,610 13,531 有     10309 致穩商旅 CE00000000 192,860 9,643 有     10309 致穩商旅 CE00000000 112,985 5,649 有     10309 致穩商旅 CE00000000 251,742 12,587 有     10309 致穩商旅 CE00000000 307,500 15,375 有     10309 致穩商旅 CE00000000 286,420 14,321 有     10310 致穩商旅 CE00000000 15,333 767 有     10310 致穩商旅 CE00000000 11,428 572 有     10310 致穩商旅 CE00000000 52,517 2,626 有     10310 致穩商旅 CE00000000 46,237 2,312 有     10310 致穩商旅 CE00000000 170,429 8,521 有     10310 致穩商旅 CE00000000 135,988 6,799 有     10310 致穩商旅 CE00000000 307,250 15,363 有     10310 致穩商旅 CE00000000 297,610 14,881 有     10310 致穩商旅 CE00000000 276,400 13,820 有     10310 致穩商旅 CE00000000 300,720 15,036 有     10310 致穩商旅 CE00000000 311,117 15,556 有     10310 致穩商旅 CE00000000 276,450 13,823 有     10310 致穩商旅 CE00000000 273,600 13,680 有     10310 致穩商旅 CE00000000 273,654 13,683 有     　  小計 5,195,076 259,756    14 103年 11-12月 10311 致穩商旅 CZ00000000 69,115 3,456 有 574,852 己○○共同犯填製不實會計憑證罪，處有期徒刑捌月。 庚○○共同犯填製不實會計憑證罪，處有期徒刑陸月，如易科罰金，以新臺幣壹仟元折算壹日。    10311 致穩商旅 CZ00000000 46,236 2,312 有 商業會計法第71條第1款填製不實會計憑證罪：己○○、庚○○、丁○○、戊○○ 修正前稅捐稽徵法第43條第1項幫助他人逃漏稅捐罪：己○○（依第2項規定加重）、庚○○、戊○○ 刑法第215條、第216條行使業務上登載不實文書罪：己○○、庚○○、丁○○、戊○○    10311 致穩商旅 CZ00000000 180,810 9,040 有     10311 致穩商旅 CZ00000000 187,414 9,371 有     10311 致穩商旅 CZ00000000 181,160 9,058 有     10311 致穩商旅 CZ00000000 14,333 717 有     10311 致穩商旅 CZ00000000 11,429 571 有     10311 致穩商旅 CZ00000000 312,652 15,633 有     10311 致穩商旅 CZ00000000 271,452 13,573 有     10311 致穩商旅 CZ00000000 270,622 13,531 有     10311 致穩商旅 CZ00000000 281,346 14,067 有     10311 致穩商旅 CZ00000000 196,780 9,839 有     10311 致穩商旅 CZ00000000 306,450 15,323 有     10311 致穩商旅 CZ00000000 281,665 14,083 有     10311 致穩商旅 CZ00000000 305,206 15,260 有     10311 致穩商旅 CZ00000000 254,112 12,706 有     10311 致穩商旅 CZ00000000 331,520 16,576 有     10311 致穩商旅 CZ00000000 351,204 17,560 有     10311 致穩商旅 CZ00000000 423,616 21,181 有     10311 致穩商旅 CZ00000000 332,781 16,639 有     10311 致穩商旅 CZ00000000 321,760 16,088 有     10311 致穩商旅 CZ00000000 297,600 14,880 有     10311 致穩商旅 CZ00000000 510,224 25,511 有     10311 致穩商旅 CZ00000000 374,650 18,733 有     10311 致穩商旅 CZ00000000 396,400 19,820 有     10311 致穩商旅 CZ00000000 377,600 18,880 有     10311 致穩商旅 CZ00000000 452,680 22,634 有     10312 致穩商旅 CZ00000000 2,667 133 無     10312 致穩商旅 CZ00000000 16,000 800 有     10312 致穩商旅 CZ00000000 11,429 571 有     10312 致穩商旅 CZ00000000 46,236 2,312 有     10312 致穩商旅 CZ00000000 177,507 8,875 有     10312 致穩商旅 CZ00000000 118,648 5,932 有     10312 致穩商旅 CZ00000000 113,840 5,692 有     10312 致穩商旅 CZ00000000 421,652 21,083 有     10312 致穩商旅 CZ00000000 421,765 21,088 有     10312 致穩商旅 CZ00000000 510,666 25,533 有     10312 致穩商旅 CZ00000000 306,500 15,325 有     10312 致穩商旅 CZ00000000 406,205 20,310 有     10312 致穩商旅 CZ00000000 396,420 19,821 有     10312 致穩商旅 CZ00000000 311,652 15,583 有     10312 致穩商旅 CZ00000000 516,278 25,814 有     10312 致穩商旅 CZ00000000 427,653 21,383 有     10312 致穩商旅 CZ00000000 379,681 18,984 有     　  小計 11,925,616 596,281    15 104年 1-2月 10401 致穩商旅 NN00000000 13,333 667 有 301,239 己○○共同犯填製不實會計憑證罪，處有期徒刑捌月。 庚○○共同犯填製不實會計憑證罪，處有期徒刑陸月，如易科罰金，以新臺幣壹仟元折算壹日。    10401 致穩商旅 NN00000000 11,429 571 有 商業會計法第71條第1款填製不實會計憑證罪：己○○、庚○○、丁○○、戊○○ 捐稽徵法第43條第1項幫助他人逃漏稅捐罪：己○○（依第2項規定加重）、庚○○、戊○○ 刑法第215條、第216條行使業務上登載不實文書罪：己○○、庚○○、丁○○、戊○○    10401 致穩商旅 NN00000000 27,333 1,367 有     10401 致穩商旅 NN00000000 139,570 6,979 有     10401 致穩商旅 NN00000000 46,236 2,312 有     10401 致穩商旅 NN00000000 143,537 7,177 有     10401 致穩商旅 NN00000000 178,095 8,905 有     10401 致穩商旅 NN00000000 215,894 10,795 有     10401 致穩商旅 NN00000000 310,650 15,533 有     10401 致穩商旅 NN00000000 217,320 10,866 有     10401 致穩商旅 NN00000000 297,152 14,858 有     10401 致穩商旅 NN00000000 306,251 15,313 有     10401 致穩商旅 NN00000000 297,600 14,880 有     10401 致穩商旅 NN00000000 264,322 13,216 有     10401 致穩商旅 NN00000000 250,410 12,521 有     10401 致穩商旅 NN00000000 307,652 15,383 有     10401 致穩商旅 NN00000000 311,752 15,588 有     10402 致穩商旅 NN00000000 92,381 4,619 有     10402 致穩商旅 NN00000000 168,053 8,403 有     10402 致穩商旅 NN00000000 286,778 14,339 有     10402 致穩商旅 NN00000000 13,333 667 有     10402 致穩商旅 NN00000000 11,429 571 有     10402 致穩商旅 NN00000000 20,000 1,000 有     10402 致穩商旅 NN00000000 297,612 14,881 有     10402 致穩商旅 NN00000000 321,752 16,088 有     10402 致穩商旅 NN00000000 306,574 15,329 有     10402 致穩商旅 NN00000000 274,650 13,733 有     10402 致穩商旅 NN00000000 271,653 13,583 有     10402 致穩商旅 NN00000000 307,050 15,353 有     10402 致穩商旅 NN00000000 296,151 14,808 有     10402 致穩商旅 NN00000000 211,776 10,589 有     10402 致穩商旅 NN00000000 317,891 15,895 有     　  小計 6,535,619 326,789    16 104年 3-4月 10403 致穩商旅 PG00000000 13,095 655 有 306,042 己○○共同犯填製不實會計憑證罪，處有期徒刑捌月。 庚○○共同犯填製不實會計憑證罪，處有期徒刑陸月，如易科罰金，以新臺幣壹仟元折算壹日。   10403 致穩商旅 PG00000000 13,333 667 有 商業會計法第71條第1款填製不實會計憑證罪：己○○、庚○○、丁○○、戊○○ 修正前稅捐稽徵法第43條第1項幫助他人逃漏稅捐罪：己○○（依第2項規定加重）、庚○○、戊○○ 刑法第215條、第216條行使業務上登載不實文書罪：己○○、庚○○、丁○○、戊○○    10403 致穩商旅 PG00000000 39,683 1,984 有     10403 致穩商旅 PG00000000 46,236 2,312 有     10403 致穩商旅 PG00000000 57,877 2,894 有     10403 致穩商旅 PG00000000 46,237 2,312 有     10403 致穩商旅 PG00000000 49,252 2,463 有     10403 致穩商旅 PG00000000 194,286 9,714 有     10403 致穩商旅 PG00000000 191,311 9,566 有     10403 致穩商旅 PG00000000 265,124 13,256 有     10403 致穩商旅 PG00000000 214,650 10,733 有     10403 致穩商旅 PG00000000 200,810 10,041 有     10403 致穩商旅 PG00000000 189,760 9,488 有     10403 致穩商旅 PG00000000 310,330 15,517 有     10403 致穩商旅 PG00000000 276,451 13,823 有     10403 致穩商旅 PG00000000 271,400 13,570 有     10403 致穩商旅 PG00000000 192,800 9,640 有     10403 致穩商旅 PG00000000 214,650 10,733 有     10403 致穩商旅 PG00000000 304,111 15,206 有     10403 致穩商旅 PG00000000 276,120 13,806 有     10403 致穩商旅 PG00000000 306,520 15,326 有     10404 致穩商旅 PG00000000 13,333 667 有     10404 致穩商旅 PG00000000 3,095 155 無     10404 致穩商旅 PG00000000 8,571 429 無     10404 致穩商旅 PG00000000 13,714 686 有     10404 致穩商旅 PG00000000 46,236 2,312 有     10404 致穩商旅 PG00000000 85,442 4,272 有     10404 致穩商旅 PG00000000 203,810 10,190 有     10404 致穩商旅 PG00000000 123,048 6,152 有     10404 致穩商旅 PG00000000 50,369 2,518 有     10404 致穩商旅 PG00000000 11,428 572 有     10404 致穩商旅 PG00000000 266,788 13,339 有     10404 致穩商旅 PG00000000 204,320 10,216 有     10404 致穩商旅 PG00000000 261,500 13,075 有     10404 致穩商旅 PG00000000 204,500 10,225 有     10404 致穩商旅 PG00000000 211,130 10,557 有     10404 致穩商旅 PG00000000 311,062 15,553 有     10404 致穩商旅 PG00000000 298,110 14,906 有     10404 致穩商旅 PG00000000 367,881 18,394 有     10404 致穩商旅 PG00000000 206,114 10,306 有       小計 6,564,487 328,230    17 104年 5-6月 10405 致穩商旅 QA00000000 13,333 667 有 255,063 己○○共同犯填製不實會計憑證罪，處有期徒刑捌月。 庚○○共同犯填製不實會計憑證罪，處有期徒刑陸月，如易科罰金，以新臺幣壹仟元折算壹日。   10405 致穩商旅 QA00000000 11,429 571 有 商業會計法第71條第1款填製不實會計憑證罪：己○○、庚○○、丁○○、戊○○ 修正前稅捐稽徵法第43條第1項幫助他人逃漏稅捐罪：己○○（依第2項規定加重）、庚○○、戊○○ 刑法第215條、第216條行使業務上登載不實文書罪：己○○、庚○○、丁○○、戊○○    10405 致穩商旅 QA00000000 58,640 2,932 有     10405 致穩商旅 QA00000000 46,237 2,312 有     10405 致穩商旅 QA00000000 79,151 3,958 有     10405 致穩商旅 QA00000000 54,857 2,743 有     10405 致穩商旅 QA00000000 259,524 12,976 有     10405 致穩商旅 QA00000000 95,777 4,789 有     10405 致穩商旅 QA00000000 292,183 14,609 有     10405 致穩商旅 QA00000000 191,365 9,568 有     10405 致穩商旅 QA00000000 184,324 9,216 有     10405 致穩商旅 QA00000000 285,114 14,256 有     10405 致穩商旅 QA00000000 305,694 15,285 有     10405 致穩商旅 QA00000000 247,846 12,392 有     10405 致穩商旅 QA00000000 241,804 12,090 有     10405 致穩商旅 QA00000000 189,492 9,475 有     10405 致穩商旅 QA00000000 229,483 11,474 有     10406 致穩商旅 QA00000000 13,333 667 有     10406 致穩商旅 QA00000000 11,429 571 有     10406 致穩商旅 QA00000000 42,000 2,100 有     10406 致穩商旅 QA00000000 46,000 2,300 有     10406 致穩商旅 QA00000000 38,000 1,900 有     10406 致穩商旅 QA00000000 52,000 2,600 有     10406 致穩商旅 QA00000000 11,514 576 有     10406 致穩商旅 QA00000000 66,000 3,300 有     10406 致穩商旅 QA00000000 55,000 2,750 有     10406 致穩商旅 QA00000000 55,000 2,750 有     10406 致穩商旅 QA00000000 35,100 1,755 有     10406 致穩商旅 QA00000000 33,333 1,667 有     10406 致穩商旅 QA00000000 46,236 2,312 有     10406 致穩商旅 QA00000000 10,286 514 有     10406 致穩商旅 QA00000000 32,163 1,608 有     10406 致穩商旅 QA00000000 46,237 2,312 有     10406 致穩商旅 QA00000000 266,000 13,300 有     10406 致穩商旅 QA00000000 168,359 8,418 有     10406 致穩商旅 QA00000000 331,976 16,599 有     10406 致穩商旅 QA00000000 267,395 13,370 有     10406 致穩商旅 QA00000000 198,059 9,903 有     10406 致穩商旅 QA00000000 180,728 9,036 有     10406 致穩商旅 QA00000000 203,409 10,170 有     10406 致穩商旅 QA00000000 172,117 8,606 有     10406 致穩商旅 QA00000000 309,642 15,482 有     10406 致穩商旅 QA00000000 252,030 12,601 有       小計 5,729,599 286,480    18 104年 7-8月 10407 致穩商旅 QU00000000 108,435 5,422 有 217,968 己○○共同犯填製不實會計憑證罪，處有期徒刑捌月。 庚○○共同犯填製不實會計憑證罪，處有期徒刑陸月，如易科罰金，以新臺幣壹仟元折算壹日。   10407 致穩商旅 QU00000000 10,286 514 有 ㈠104年7月至104年8月25日： ①商業會計法第71條第1款填製不實會計憑證罪：己○○、庚○○、丁○○、戊○○ ②修正前稅捐稽徵法第43條第1項幫助他人逃漏稅捐罪：己○○（依第2項規定加重）、庚○○、戊○○ ③刑法第215條、第216條行使業務上登載不實文書罪：己○○、庚○○、丁○○、戊○○ ㈡104年8月26日起： ①商業會計法第71條第1款填製不實會計憑證罪：己○○、庚○○、丙○○、丁○○、戊○○ ②修正前稅捐稽徵法第43條第1項幫助他人逃漏稅捐罪：己○○（依第2項規定加重）、庚○○、丙○○、戊○○ ③刑法第215條、第216條行使業務上登載不實文書罪：己○○、庚○○、丙○○、丁○○、戊○○    10407 致穩商旅 QU00000000 141,252 7,063 有     10407 致穩商旅 QU00000000 92,474 4,624 有     10407 致穩商旅 QU00000000 191,445 9,572 有     10407 致穩商旅 QU00000000 95,238 4,762 有     10407 致穩商旅 QU00000000 47,835 2,392 有     10407 致穩商旅 QU00000000 13,333 667 有     10407 致穩商旅 QU00000000 11,429 571 有     10407 致穩商旅 QU00000000 24,333 1,217 有     10407 致穩商旅 QU00000000 207,492 10,375 有     10407 致穩商旅 QU00000000 294,059 14,703 有     10407 致穩商旅 QU00000000 180,697 9,035 有     10407 致穩商旅 QU00000000 300,737 15,037 有     10407 致穩商旅 QU00000000 316,901 15,845 有     10407 致穩商旅 QU00000000 285,276 14,264 有     10407 致穩商旅 QU00000000 263,425 13,171 有     10408 致穩商旅 QU00000000 14,000 700 有     10408 致穩商旅 QU00000000 11,429 571 有     10408 致穩商旅 QU00000000 45,780 2,289 有     10408 致穩商旅 QU00000000 52,381 2,619 有     10408 致穩商旅 QU00000000 15,170 759 有     10408 致穩商旅 QU00000000 20,571 1,029 有     10408 致穩商旅 QU00000000 74,830 3,741 有     10408 致穩商旅 QU00000000 46,237 2,312 有     10408 致穩商旅 QU00000000 167,571 8,379 有     10408 致穩商旅 QU00000000 92,474 4,624 有     10408 致穩商旅 QU00000000 45,562 2,278 有     10408 致穩商旅 QU00000000 164,284 8,214 有     10408 致穩商旅 QU00000000 44,160 2,208 有     10408 致穩商旅 QU00000000 356,815 17,841 有     10408 致穩商旅 QU00000000 201,368 10,068 有     10408 致穩商旅 QU00000000 157,841 7,892 有     10408 致穩商旅 QU00000000 233,310 11,666 有     10408 致穩商旅 QU00000000 216,685 10,834 有     10408 致穩商旅 QU00000000 182,043 9,102 有     10408 致穩商旅 QU00000000 157,155 7,858 有       小計 4,884,313 244,218    19 104年 9-10月 10409 致穩商旅 RN00000000 46,237 2,312 有 215,334 己○○共同犯填製不實會計憑證罪，處有期徒刑捌月。 庚○○共同犯填製不實會計憑證罪，處有期徒刑陸月，如易科罰金，以新臺幣壹仟元折算壹日。   10409 致穩商旅 RN00000000 17,143 857 有 商業會計法第71條第1款填製不實會計憑證罪：己○○、庚○○、丙○○、丁○○、戊○○ 修正前稅捐稽徵法第43條第1項幫助他人逃漏稅捐罪：己○○（依第2項規定加重）、庚○○、丙○○、戊○○ 刑法第215條、第216條行使業務上登載不實文書罪：己○○、庚○○、丙○○、丁○○、戊○○    10409 致穩商旅 RN00000000 59,758 2,988 有     10409 致穩商旅 RN00000000 54,237 2,712 有     10409 致穩商旅 RN00000000 179,000 8,950 有     10409 致穩商旅 RN00000000 116,670 5,834 有     10409 致穩商旅 RN00000000 34,000 1,700 有     10409 致穩商旅 RN00000000 19,460 973 有     10409 致穩商旅 RN00000000 32,667 1,633 有     10409 致穩商旅 RN00000000 40,000 2,000 有     10409 致穩商旅 RN00000000 4,638 232 無     10409 致穩商旅 RN00000000 11,429 571 有     10409 致穩商旅 RN00000000 28,571 1,429 有     10409 致穩商旅 RN00000000 56,000 2,800 有     10409 致穩商旅 RN00000000 44,800 2,240 有     10409 致穩商旅 RN00000000 40,781 2,039 有     10409 致穩商旅 RN00000000 31,429 1,571 有     10409 致穩商旅 RN00000000 38,095 1,905 有     10409 致穩商旅 RN00000000 41,905 2,095 有     10409 致穩商旅 RN00000000 231,596 11,580 有     10409 致穩商旅 RN00000000 261,806 13,090 有     10409 致穩商旅 RN00000000 118,378 5,919 有     10409 致穩商旅 RN00000000 344,244 17,212 有     10409 致穩商旅 RN00000000 302,244 15,112 有     10409 致穩商旅 RN00000000 216,538 10,827 有     10409 致穩商旅 RN00000000 297,404 14,870 有     10409 致穩商旅 RN00000000 117,663 5,883 有     10410 致穩商旅 RN00000000 17,398 870 有     10410 致穩商旅 RN00000000 38,571 1,929 有     10410 致穩商旅 RN00000000 61,667 3,083 有     10410 致穩商旅 RN00000000 11,429 571 有     10410 致穩商旅 RN00000000 8,333 417 無     10410 致穩商旅 RN00000000 58,167 2,908 有     10410 致穩商旅 RN00000000 58,167 2,908 有     10410 致穩商旅 RN00000000 55,000 2,750 有     10410 致穩商旅 RN00000000 45,080 2,254 有     10410 致穩商旅 RN00000000 106,000 5,300 有     10410 致穩商旅 RN00000000 30,068 1,503 有     10410 致穩商旅 RN00000000 54,312 2,716 有     10410 致穩商旅 RN00000000 46,237 2,312 有     10410 致穩商旅 RN00000000 82,625 4,131 有     10410 致穩商旅 RN00000000 49,810 2,490 有     10410 致穩商旅 RN00000000 161,286 8,064 有     10410 致穩商旅 RN00000000 217,870 10,894 有     10410 致穩商旅 RN00000000 206,519 10,326 有     10410 致穩商旅 RN00000000 112,928 5,646 有     10410 致穩商旅 RN00000000 214,750 10,737 有     10410 致穩商旅 RN00000000 318,828 15,941 有     10410 致穩商旅 RN00000000 214,310 10,715 有       小計 4,956,048 247,799    20 104年 11-12月 10411 致穩商旅 SG00000000 70,000 3,500 有 175,144 己○○共同犯填製不實會計憑證罪，處有期徒刑捌月。 庚○○共同犯填製不實會計憑證罪，處有期徒刑陸月，如易科罰金，以新臺幣壹仟元折算壹日。   10411 致穩商旅 SG00000000 70,000 3,500 有 商業會計法第71條第1款填製不實會計憑證罪：己○○、庚○○、丙○○、丁○○、戊○○ 修正前稅捐稽徵法第43條第1項幫助他人逃漏稅捐罪：己○○（依第2項規定加重）、庚○○、丙○○、戊○○ 刑法第215條、第216條行使業務上登載不實文書罪：己○○、庚○○、丙○○、丁○○、戊○○    10411 致穩商旅 SG00000000 114,000 5,700 有     10411 致穩商旅 SG00000000 104,500 5,225 有     10411 致穩商旅 SG00000000 20,880 1,044 有     10411 致穩商旅 SG00000000 85,000 4,250 有     10411 致穩商旅 SG00000000 85,000 4,250 有     10411 致穩商旅 SG00000000 22,965 1,148 有     10411 致穩商旅 SG00000000 22,000 1,100 有     10411 致穩商旅 SG00000000 66,238 3,312 有     10411 致穩商旅 SG00000000 92,000 4,600 有     10411 致穩商旅 SG00000000 83,810 4,190 有     10411 致穩商旅 SG00000000 60,000 3,000 有     10411 致穩商旅 SG00000000 7,619 381 無     10411 致穩商旅 SG00000000 39,667 1,983 有     10411 致穩商旅 SG00000000 17,457 873 有     10411 致穩商旅 SG00000000 11,429 571 有     10411 致穩商旅 SG00000000 31,714 1,586 有     10411 致穩商旅 SG00000000 167,800 8,390 有     10411 致穩商旅 SG00000000 53,438 2,672 有     10411 致穩商旅 SG00000000 53,438 2,672 有     10411 致穩商旅 SG00000000 17,143 857 有     10411 致穩商旅 SG00000000 4,898 245 無     10411 致穩商旅 SG00000000 23,729 1,186 有     10411 致穩商旅 SG00000000 46,237 2,312 有     10411 致穩商旅 SG00000000 170,438 8,522 有     10411 致穩商旅 SG00000000 43,053 2,153 有     10411 致穩商旅 SG00000000 127,385 6,369 有     10411 致穩商旅 SG00000000 65,472 3,274 有     10411 致穩商旅 SG00000000 114,000 5,700 有     10411 致穩商旅 SG00000000 130,100 6,505 有     10411 致穩商旅 SG00000000 61,905 3,095 有     10411 致穩商旅 SG00000000 65,714 3,286 有     10411 致穩商旅 SG00000000 37,715 1,886 有     10411 致穩商旅 SG00000000 17,600 880 有     10411 致穩商旅 SG00000000 36,181 1,809 有     10412 致穩商旅 SG00000000 6,333 317 無     10412 致穩商旅 SG00000000 11,429 571 有     10412 致穩商旅 SG00000000 8,248 412 無     10412 致穩商旅 SG00000000 5,000 250 無     10412 致穩商旅 SG00000000 38,095 1,905 有     10412 致穩商旅 SG00000000 31,156 1,557 有     10412 致穩商旅 SG00000000 46,667 2,333 有     10412 致穩商旅 SG00000000 40,109 2,005 有     10412 致穩商旅 SG00000000 13,714 686 有     10412 致穩商旅 SG00000000 86,231 4,312 有     10412 致穩商旅 SG00000000 92,474 4,624 有     10412 致穩商旅 SG00000000 82,623 4,131 有     10412 致穩商旅 SG00000000 69,229 3,461 有     10412 致穩商旅 SG00000000 90,888 4,544 有     10412 致穩商旅 SG00000000 51,733 2,587 有     10412 致穩商旅 SG00000000 77,478 3,874 有     10412 致穩商旅 SG00000000 42,857 2,143 有     10412 致穩商旅 SG00000000 35,157 1,758 有     10412 致穩商旅 SG00000000 104,000 5,200 有     10412 致穩商旅 SG00000000 35,715 1,786 有     10412 致穩商旅 SG00000000 32,856 1,643 有     10412 致穩商旅 SG00000000 41,714 2,086 有     10412 致穩商旅 SG00000000 321,287 16,064 有     10412 致穩商旅 SG00000000 332,183 16,609 有     10412 致穩商旅 SG00000000 358,689 17,934 有     10412 致穩商旅 SG00000000 336,279 16,814 有     10412 致穩商旅 SG00000000 343,353 17,168 有       小計 4,976,022 248,800    21 105年 1-2月 10501 致穩商旅 AU00000000 3,810 190 無 250,854 己○○共同犯填製不實會計憑證罪，處有期徒刑捌月。 庚○○共同犯填製不實會計憑證罪，處有期徒刑陸月，如易科罰金，以新臺幣壹仟元折算壹日。   10501 致穩商旅 AU00000000 6,032 301 無 商業會計法第71條第1款填製不實會計憑證罪：己○○、庚○○、丙○○、丁○○、戊○○ 修正前稅捐稽徵法第43條第1項幫助他人逃漏稅捐罪：己○○（依第2項規定加重）、庚○○、丙○○、戊○○ 刑法第215條、第216條行使業務上登載不實文書罪：己○○、庚○○、丙○○、丁○○、戊○○    10501 致穩商旅 AU00000000 81,667 4,083 有     10501 致穩商旅 AU00000000 106,667 5,333 有     10501 致穩商旅 AU00000000 6,349 318 無     10501 致穩商旅 AU00000000 23,492 1,175 有     10501 致穩商旅 AU00000000 40,000 2,000 有     10501 致穩商旅 AU00000000 354,000 17,700 有     10501 致穩商旅 AU00000000 50,000 2,500 有     10501 致穩商旅 AU00000000 258,000 12,900 有     10501 致穩商旅 AU00000000 73,513 3,676 有     10501 致穩商旅 AU00000000 51,000 2,550 有     10501 致穩商旅 AU00000000 96,026 4,801 有     10501 致穩商旅 AU00000000 6,117 306 無     10501 致穩商旅 AU00000000 11,429 571 有     10501 致穩商旅 AU00000000 92,176 4,609 有     10501 致穩商旅 AU00000000 92,474 4,624 有     10501 致穩商旅 AU00000000 24,000 1,200 有     10501 致穩商旅 AU00000000 24,000 1,200 有     10501 致穩商旅 AU00000000 168,109 8,405 有     10501 致穩商旅 AU00000000 104,630 5,231 有     10501 致穩商旅 AU00000000 131,314 6,566 有     10501 致穩商旅 AU00000000 97,490 4,874 有     10501 致穩商旅 AU00000000 123,429 6,171 有     10501 致穩商旅 AU00000000 71,551 3,578 有     10501 致穩商旅 AU00000000 241,036 12,052 有     10501 致穩商旅 AU00000000 263,731 13,187 有     10501 致穩商旅 AU00000000 213,375 10,669 有     10502 致穩商旅 AU00000000 46,237 2,312 有     10502 致穩商旅 AU00000000 94,019 4,701 有     10502 致穩商旅 AU00000000 72,219 3,611 有     10502 致穩商旅 AU00000000 95,938 4,797 有     10502 致穩商旅 AU00000000 53,095 2,655 有     10502 致穩商旅 AU00000000 82,843 4,142 有     10502 致穩商旅 AU00000000 86,000 4,300 有     10502 致穩商旅 AU00000000 81,486 4,074 有     10502 致穩商旅 AU00000000 98,000 4,900 有     10502 致穩商旅 AU00000000 33,714 1,686 有     10502 致穩商旅 AU00000000 11,429 571 有     10502 致穩商旅 AU00000000 6,029 301 無     10502 致穩商旅 AU00000000 6,952 348 無     10502 致穩商旅 AU00000000 1,829 91 無     10502 致穩商旅 AU00000000 56,800 2,840 有     10502 致穩商旅 AU00000000 108,700 5,435 有     10502 致穩商旅 AU00000000 44,000 2,200 有     10502 致穩商旅 AU00000000 69,300 3,465 有     10502 致穩商旅 AU00000000 71,510 3,575 有     10502 致穩商旅 AU00000000 22,000 1,100 有     10502 致穩商旅 AU00000000 126,000 6,300 有     10502 致穩商旅 AU00000000 27,667 1,383 有     10502 致穩商旅 AU00000000 52,000 2,600 有     10502 致穩商旅 AU00000000 66,400 3,320 有     10502 致穩商旅 AU00000000 55,600 2,780 有     10502 致穩商旅 AU00000000 221,674 11,084 有     10502 致穩商旅 AU00000000 266,466 13,323 有     10502 致穩商旅 AU00000000 243,797 12,190 有       小計 5,017,121 250,854    22 105年 3-4月 10503 致穩商旅 BM00000000 29,200 1,460 有 196,746 己○○共同犯填製不實會計憑證罪，處有期徒刑捌月。 庚○○共同犯填製不實會計憑證罪，處有期徒刑陸月，如易科罰金，以新臺幣壹仟元折算壹日。   10503 致穩商旅 BM00000000 81,000 4,050 有 商業會計法第71條第1款填製不實會計憑證罪：己○○、庚○○、丙○○、丁○○、戊○○ 修正前稅捐稽徵法第43條第1項幫助他人逃漏稅捐罪：己○○（依第2項規定加重）、庚○○、丙○○、戊○○ 刑法第215條、第216條行使業務上登載不實文書罪：己○○、庚○○、丙○○、丁○○、戊○○    10503 致穩商旅 BM00000000 6,032 302 無     10503 致穩商旅 BM00000000 37,619 1,881 有     10503 致穩商旅 BM00000000 11,429 571 有     10503 致穩商旅 BM00000000 45,000 2,250 有     10503 致穩商旅 BM00000000 75,515 3,776 有     10503 致穩商旅 BM00000000 24,571 1,229 有     10503 致穩商旅 BM00000000 110,476 5,524 有     10503 致穩商旅 BM00000000 202,500 10,125 有     10503 致穩商旅 BM00000000 163,500 8,175 有     10503 致穩商旅 BM00000000 41,024 2,051 有     10503 致穩商旅 BM00000000 89,067 4,453 有     10503 致穩商旅 BM00000000 92,474 4,624 有     10503 致穩商旅 BM00000000 54,076 2,704 有     10503 致穩商旅 BM00000000 94,051 4,703 有     10503 致穩商旅 BM00000000 83,410 4,170 有     10503 致穩商旅 BM00000000 69,725 3,486 有     10503 致穩商旅 BM00000000 231,562 11,578 有     10503 致穩商旅 BM00000000 238,179 11,909 有     10503 致穩商旅 BM00000000 266,853 13,343 有     10503 致穩商旅 BM00000000 227,654 11,383 有     10504 致穩商旅 BM00000000 47,619 2,381 有     10504 致穩商旅 BM00000000 47,619 2,381 有     10504 致穩商旅 BM00000000 12,667 633 有     10504 致穩商旅 BM00000000 6,317 316 無     10504 致穩商旅 BM00000000 29,412 1,471 有     10504 致穩商旅 BM00000000 136,350 6,818 有     10504 致穩商旅 BM00000000 11,429 571 有     10504 致穩商旅 BM00000000 47,619 2,381 有     10504 致穩商旅 BM00000000 19,095 955 有     10504 致穩商旅 BM00000000 4,000 200 無     10504 致穩商旅 BM00000000 77,000 3,850 有     10504 致穩商旅 BM00000000 289,600 14,480 有     10504 致穩商旅 BM00000000 40,000 2,000 有     10504 致穩商旅 BM00000000 71,300 3,565 有     10504 致穩商旅 BM00000000 23,810 1,190 有     10504 致穩商旅 BM00000000 109,600 5,480 有     10504 致穩商旅 BM00000000 60,952 3,048 有     10504 致穩商旅 BM00000000 28,000 1,400 有     10504 致穩商旅 BM00000000 40,952 2,048 有     10504 致穩商旅 BM00000000 17,143 857 有     10504 致穩商旅 BM00000000 17,143 857 有     10504 致穩商旅 BM00000000 88,952 4,448 有     10504 致穩商旅 BM00000000 94,081 4,704 有     10504 致穩商旅 BM00000000 92,474 4,624 有     10504 致穩商旅 BM00000000 83,771 4,189 有     10504 致穩商旅 BM00000000 53,000 2,650 有     10504 致穩商旅 BM00000000 97,471 4,874 有     10504 致穩商旅 BM00000000 90,727 4,536 有     10504 致穩商旅 BM00000000 88,822 4,441 有     10504 致穩商旅 BM00000000 253,142 12,657 有     10504 致穩商旅 BM00000000 282,514 14,126 有     10504 致穩商旅 BM00000000 236,431 11,822 有     10504 致穩商旅 BM00000000 236,755 11,838 有       小計 5,110,684 255,538    23 105年 5-6月 10505 致穩商旅 CD00000000 18,381 919 有 211,142 己○○共同犯填製不實會計憑證罪，處有期徒刑捌月。 庚○○共同犯填製不實會計憑證罪，處有期徒刑陸月，如易科罰金，以新臺幣壹仟元折算壹日。   10505 致穩商旅 CD00000000 106,667 5,333 有 商業會計法第71條第1款填製不實會計憑證罪：己○○、庚○○、丙○○、丁○○、戊○○ 修正前稅捐稽徵法第43條第1項幫助他人逃漏稅捐罪：己○○（依第2項規定加重）、庚○○、丙○○、戊○○ 刑法第215條、第216條行使業務上登載不實文書罪：己○○、庚○○、丙○○、丁○○、戊○○    10505 致穩商旅 CD00000000 6,030 301 無     10505 致穩商旅 CD00000000 12,962 648 有     10505 致穩商旅 CD00000000 47,619 2,381 有     10505 致穩商旅 CD00000000 63,486 3,174 有     10505 致穩商旅 CD00000000 2,317 116 無     10505 致穩商旅 CD00000000 11,429 571 有     10505 致穩商旅 CD00000000 31,429 1,571 有     10505 致穩商旅 CD00000000 38,413 1,921 有     10505 致穩商旅 CD00000000 31,714 1,586 有     10505 致穩商旅 CD00000000 33,886 1,694 有     10505 致穩商旅 CD00000000 59,524 2,976 有     10505 致穩商旅 CD00000000 38,095 1,905 有     10505 致穩商旅 CD00000000 20,571 1,029 有     10505 致穩商旅 CD00000000 20,571 1,029 有     10505 致穩商旅 CD00000000 120,950 6,047 有     10505 致穩商旅 CD00000000 92,472 4,624 有     10505 致穩商旅 CD00000000 120,552 6,028 有     10505 致穩商旅 CD00000000 85,803 4,290 有     10505 致穩商旅 CD00000000 76,190 3,810 有     10505 致穩商旅 CD00000000 110,768 5,538 有     10505 致穩商旅 CD00000000 216,371 10,819 有     10505 致穩商旅 CD00000000 226,301 11,315 有     10505 致穩商旅 CD00000000 259,423 12,971 有     10506 致穩商旅 CD00000000 11,429 571 有     10506 致穩商旅 CD00000000 20,835 1,042 有     10506 致穩商旅 CD00000000 2,857 143 無     10506 致穩商旅 CD00000000 39,683 1,984 有     10506 致穩商旅 CD00000000 57,600 2,880 有     10506 致穩商旅 CD00000000 15,000 750 有     10506 致穩商旅 CD00000000 6,029 301 無     10506 致穩商旅 CD00000000 161,600 8,080 有     10506 致穩商旅 CD00000000 71,067 3,553 有     10506 致穩商旅 CD00000000 11,101 555 有     10506 致穩商旅 CD00000000 67,211 3,361 有     10506 致穩商旅 CD00000000 63,600 3,180 有     10506 致穩商旅 CD00000000 17,143 857 有     10506 致穩商旅 CD00000000 17,143 857 有     10506 致穩商旅 CD00000000 95,030 4,752 有     10506 致穩商旅 CD00000000 82,381 4,119 有     10506 致穩商旅 CD00000000 92,190 4,610 有     10506 致穩商旅 CD00000000 152,983 7,649 有     10506 致穩商旅 CD00000000 225,896 11,295 有     10506 致穩商旅 CD00000000 272,869 13,643 有     10506 致穩商旅 CD00000000 305,567 15,278 有     10506 致穩商旅 CD00000000 391,166 19,558 有     10506 致穩商旅 CD00000000 262,365 13,118 有     10506 致穩商旅 CD00000000 382,764 19,138 有     10506 致穩商旅 CD00000000 326,563 16,328 有       小計 5,003,996 250,198    24 105年 7-8月 10507 致穩商旅 CV00000000 183,756 9,188 有 298,012 己○○共同犯填製不實會計憑證罪，處有期徒刑捌月。 庚○○共同犯填製不實會計憑證罪，處有期徒刑陸月，如易科罰金，以新臺幣壹仟元折算壹日。   10507 致穩商旅 CV00000000 153,684 7,684 有 商業會計法第71條第1款填製不實會計憑證罪：己○○、庚○○、丙○○、丁○○、戊○○ 修正前稅捐稽徵法第43條第1項幫助他人逃漏稅捐罪：己○○（依第2項規定加重）、庚○○、丙○○、戊○○ 刑法第215條、第216條行使業務上登載不實文書罪：己○○、庚○○、丙○○、丁○○、戊○○    10507 致穩商旅 CV00000000 167,924 8,396 有     10507 致穩商旅 CV00000000 102,786 5,139 有     10507 致穩商旅 CV00000000 157,212 7,861 有     10507 致穩商旅 CV00000000 195,105 9,755 有     10507 致穩商旅 CV00000000 271,913 13,596 有     10507 致穩商旅 CV00000000 319,183 15,959 有     10507 致穩商旅 CV00000000 22,857 1,143 有     10507 致穩商旅 CV00000000 20,000 1,000 有     10507 致穩商旅 CV00000000 14,819 741 有     10507 致穩商旅 CV00000000 36,190 1,810 有     10507 致穩商旅 CV00000000 83,667 4,183 有     10507 致穩商旅 CV00000000 83,667 4,183 有     10507 致穩商旅 CV00000000 56,952 2,848 有     10507 致穩商旅 CV00000000 203,500 10,175 有     10507 致穩商旅 CV00000000 69,458 3,472 有     10507 致穩商旅 CV00000000 69,458 3,472 有     10507 致穩商旅 CV00000000 166,993 8,350 有     10507 致穩商旅 CV00000000 116,919 5,846 有     10507 致穩商旅 CV00000000 36,762 1,838 有     10507 致穩商旅 CV00000000 36,762 1,838 有     10507 致穩商旅 CV00000000 181,590 9,080 有     10508 致穩商旅 CV00000000 281,995 14,100 有     10508 致穩商旅 CV00000000 201,052 10,053 有     10508 致穩商旅 CV00000000 173,451 8,673 有     10508 致穩商旅 CV00000000 143,768 7,188 有     10508 致穩商旅 CV00000000 115,730 5,787 有     10508 致穩商旅 CV00000000 186,752 9,338 有     10508 致穩商旅 CV00000000 174,143 8,707 有     10508 致穩商旅 CV00000000 281,376 14,069 有     10508 致穩商旅 CV00000000 385,611 19,281 有     10508 致穩商旅 CV00000000 326,527 16,326 有     10508 致穩商旅 CV00000000 174,652 8,733 有     10508 致穩商旅 CV00000000 213,104 10,655 有     10508 致穩商旅 CV00000000 37,000 1,850 有     10508 致穩商旅 CV00000000 25,400 1,270 有     10508 致穩商旅 CV00000000 64,800 3,240 有     10508 致穩商旅 CV00000000 14,571 729 有     10508 致穩商旅 CV00000000 6,031 302 有     10508 致穩商旅 CV00000000 11,429 571 有     10508 致穩商旅 CV00000000 51,169 2,558 有     10508 致穩商旅 CV00000000 117,000 5,850 有     10508 致穩商旅 CV00000000 90,000 4,500 有     10508 致穩商旅 CV00000000 52,000 2,600 有     10508 致穩商旅 CV00000000 213,400 10,670 有     10508 致穩商旅 CV00000000 60,952 3,048 有     10508 致穩商旅 CV00000000 27,714 1,386 有     10508 致穩商旅 CV00000000 48,667 2,433 有     10508 致穩商旅 CV00000000 172,952 8,648 有     10508 致穩商旅 CV00000000 92,474 4,624 有     10508 致穩商旅 CV00000000 91,905 4,595 有     10508 致穩商旅 CV00000000 154,127 7,706 有     10508 致穩商旅 CV00000000 152,886 7,644 有     10508 致穩商旅 CV00000000 82,619 4,131 有       小計 6,976,414 348,822    25 105年 9-10月 10509 致穩商旅 DM00000000 13,936 697 有 235,887 己○○共同犯填製不實會計憑證罪，處有期徒刑捌月。 庚○○共同犯填製不實會計憑證罪，處有期徒刑陸月，如易科罰金，以新臺幣壹仟元折算壹日。   10509 致穩商旅 DM00000000 13,650 683 有 商業會計法第71條第1款填製不實會計憑證罪：己○○、庚○○、丙○○、丁○○、戊○○ 修正前稅捐稽徵法第43條第1項幫助他人逃漏稅捐罪：己○○（依第2項規定加重）、庚○○、丙○○、戊○○ 刑法第215條、第216條行使業務上登載不實文書罪：己○○、庚○○、丙○○、丁○○、戊○○    10509 致穩商旅 DM00000000 47,000 2,350 有     10509 致穩商旅 DM00000000 64,250 3,213 有     10509 致穩商旅 DM00000000 22,667 1,133 有     10509 致穩商旅 DM00000000 162,754 8,138 有     10509 致穩商旅 DM00000000 122,829 6,141 有     10509 致穩商旅 DM00000000 161,784 8,089 有     10509 致穩商旅 DM00000000 74,451 3,723 有     10509 致穩商旅 DM00000000 312,574 15,629 有     10509 致穩商旅 DM00000000 319,892 15,995 有     10509 致穩商旅 DM00000000 355,113 17,756 有     10509 致穩商旅 DM00000000 307,658 15,383 有     10509 致穩商旅 DM00000000 362,124 18,106 有     10510 致穩商旅 DM00000000 92,474 4,624 有     10510 致穩商旅 DM00000000 51,429 2,571 有     10510 致穩商旅 DM00000000 51,429 2,571 有     10510 致穩商旅 DM00000000 140,914 7,046 有     10510 致穩商旅 DM00000000 175,681 8,784 有     10510 致穩商旅 DM00000000 11,022 551 有     10510 致穩商旅 DM00000000 37,778 1,889 有     10510 致穩商旅 DM00000000 33,333 1,667 有     10510 致穩商旅 DM00000000 87,000 4,350 有     10510 致穩商旅 DM00000000 45,333 2,267 有     10510 致穩商旅 DM00000000 16,667 833 有     10510 致穩商旅 DM00000000 37,638 1,882 有     10510 致穩商旅 DM00000000 311,333 15,567 有     10510 致穩商旅 DM00000000 299,412 14,971 有     10510 致穩商旅 DM00000000 428,500 21,425 有     10510 致穩商旅 DM00000000 285,736 14,287 有     10510 致穩商旅 DM00000000 301,688 15,084 有     10510 致穩商旅 DM00000000 276,537 13,827 有     10510 致穩商旅 DM00000000 261,435 13,072 有     10510 致穩商旅 DM00000000 354,156 17,708 有       小計 5,640,177 282,012    26 105年 11-12月 10511 致穩商旅 ED00000000 73,357 3,668 有 192,589 己○○共同犯填製不實會計憑證罪，處有期徒刑捌月。 庚○○共同犯填製不實會計憑證罪，處有期徒刑陸月，如易科罰金，以新臺幣壹仟元折算壹日。   10511 致穩商旅 ED00000000 28,571 1,429 有 商業會計法第71條第1款填製不實會計憑證罪：己○○、庚○○、丙○○、丁○○、戊○○ 修正前稅捐稽徵法第43條第1項幫助他人逃漏稅捐罪：己○○（依第2項規定加重）、庚○○、丙○○、戊○○ 刑法第215條、第216條行使業務上登載不實文書罪：己○○、庚○○、丙○○、丁○○、戊○○    10511 致穩商旅 ED00000000 6,000 300 無     10511 致穩商旅 ED00000000 14,000 700 有     10511 致穩商旅 ED00000000 40,200 2,010 有     10511 致穩商旅 ED00000000 81,842 4,092 有     10511 致穩商旅 ED00000000 103,500 5,175 有     10511 致穩商旅 ED00000000 13,067 653 有     10511 致穩商旅 ED00000000 92,278 4,614 有     10511 致穩商旅 ED00000000 81,630 4,082 有     10511 致穩商旅 ED00000000 36,762 1,838 有     10511 致穩商旅 ED00000000 36,762 1,838 有     10511 致穩商旅 ED00000000 92,474 4,624 有     10511 致穩商旅 ED00000000 46,530 2,327 有     10511 致穩商旅 ED00000000 142,434 7,122 有     10511 致穩商旅 ED00000000 121,907 6,095 有     10511 致穩商旅 ED00000000 213,746 10,687 有     10511 致穩商旅 ED00000000 206,347 10,317 有     10511 致穩商旅 ED00000000 193,278 9,664 有     10511 致穩商旅 ED00000000 211,348 10,567 有     10512 致穩商旅 ED00000000 109,700 5,485 有     10512 致穩商旅 ED00000000 336,000 16,800 有     10512 致穩商旅 ED00000000 156,000 7,800 有     10512 致穩商旅 ED00000000 46,000 2,300 有     10512 致穩商旅 ED00000000 47,000 2,350 有     10512 致穩商旅 ED00000000 8,720 436 無     10512 致穩商旅 ED00000000 24,762 1,238 有     10512 致穩商旅 ED00000000 62,867 3,143 有     10512 致穩商旅 ED00000000 109,060 5,453 有     10512 致穩商旅 ED00000000 130,341 6,517 有     10512 致穩商旅 ED00000000 92,474 4,624 有     10512 致穩商旅 ED00000000 116,219 5,811 有     10512 致穩商旅 ED00000000 165,390 8,270 有     10512 致穩商旅 ED00000000 171,095 8,555 有     10512 致穩商旅 ED00000000 185,134 9,257 有     10512 致穩商旅 ED00000000 234,586 11,729 有     10512 致穩商旅 ED00000000 201,391 10,070 有     10512 致穩商旅 ED00000000 165,753 8,288 有     10512 致穩商旅 ED00000000 224,630 11,232 有     10512 致穩商旅 ED00000000 163,761 8,188 有     10512 致穩商旅 ED00000000 185,746 9,287 有       小計 4,772,662 238,635    27 106年 1-2月 10601 致穩商旅 MP00000000 9,273 464 無 218,235 己○○共同犯填製不實會計憑證罪，處有期徒刑捌月。 庚○○共同犯填製不實會計憑證罪，處有期徒刑陸月，如易科罰金，以新臺幣壹仟元折算壹日。   10601 致穩商旅 MP00000000 55,000 2,750 有 商業會計法第71條第1款填製不實會計憑證罪：己○○、庚○○、丙○○、丁○○、戊○○ 修正前稅捐稽徵法第43條第1項幫助他人逃漏稅捐罪：己○○（依第2項規定加重）、庚○○、丙○○、戊○○ 刑法第215條、第216條行使業務上登載不實文書罪：己○○、庚○○、丙○○、丁○○、戊○○    10601 致穩商旅 MP00000000 101,400 5,070 有     10601 致穩商旅 MP00000000 47,600 2,380 有     10601 致穩商旅 MP00000000 61,714 3,086 有     10601 致穩商旅 MP00000000 61,714 3,086 有     10601 致穩商旅 MP00000000 92,474 4,624 有     10601 致穩商旅 MP00000000 158,710 7,936 有     10601 致穩商旅 MP00000000 170,333 8,517 有     10601 致穩商旅 MP00000000 81,681 4,084 有     10601 致穩商旅 MP00000000 84,610 4,231 有     10601 致穩商旅 MP00000000 92,474 4,624 有     10601 致穩商旅 MP00000000 371,426 18,571 有     10601 致穩商旅 MP00000000 301,258 15,063 有     10601 致穩商旅 MP00000000 317,650 15,883 有     10601 致穩商旅 MP00000000 306,537 15,327 有     10602 致穩商旅 MP00000000 61,714 3,086 有     10602 致穩商旅 MP00000000 72,238 3,612 有     10602 致穩商旅 MP00000000 81,234 4,062 有     10602 致穩商旅 MP00000000 91,279 4,564 有     10602 致穩商旅 MP00000000 81,581 4,079 有     10602 致穩商旅 MP00000000 94,048 4,702 有     10602 致穩商旅 MP00000000 60,144 3,007 有     10602 致穩商旅 MP00000000 43,333 2,167 有     10602 致穩商旅 MP00000000 33,968 1,698 有     10602 致穩商旅 MP00000000 29,333 1,467 有     10602 致穩商旅 MP00000000 186,080 9,304 有     10602 致穩商旅 MP00000000 213,200 10,660 有     10602 致穩商旅 MP00000000 25,550 1,278 有     10602 致穩商旅 MP00000000 367,854 18,393 有     10602 致穩商旅 MP00000000 347,682 17,384 有     10602 致穩商旅 MP00000000 374,135 18,707 有     10602 致穩商旅 MP00000000 295,315 14,766 有     10602 致穩商旅 MP00000000 358,765 17,938 有       小計 5,131,307 256,570    28 106年 3-4月 10603 致穩商旅 NE00000000 7,749 387 無 243,867 己○○共同犯填製不實會計憑證罪，處有期徒刑捌月。 庚○○共同犯填製不實會計憑證罪，處有期徒刑陸月，如易科罰金，以新臺幣壹仟元折算壹日。   10603 致穩商旅 NE00000000 57,667 2,883 有 商業會計法第71條第1款填製不實會計憑證罪：己○○、庚○○、丙○○、丁○○、戊○○ 修正前稅捐稽徵法第43條第1項幫助他人逃漏稅捐罪：己○○（依第2項規定加重）、庚○○、丙○○、戊○○ 刑法第215條、第216條行使業務上登載不實文書罪：己○○、庚○○、丙○○、丁○○、戊○○    10603 致穩商旅 NE00000000 92,472 4,624 有     10603 致穩商旅 NE00000000 94,509 4,725 有     10603 致穩商旅 NE00000000 27,429 1,371 有     10603 致穩商旅 NE00000000 90,891 4,545 有     10603 致穩商旅 NE00000000 80,576 4,029 有     10603 致穩商旅 NE00000000 345,132 17,257 有     10603 致穩商旅 NE00000000 372,154 18,608 有     10603 致穩商旅 NE00000000 391,537 19,577 有     10603 致穩商旅 NE00000000 335,145 16,757 有     10603 致穩商旅 NE00000000 367,186 18,359 有     10603 致穩商旅 NE00000000 325,143 16,257 有     10604 致穩商旅 NE00000000 11,743 587 有     10604 致穩商旅 NE00000000 82,619 4,131 有     10604 致穩商旅 NE00000000 46,237 2,312 有     10604 致穩商旅 NE00000000 66,257 3,313 有     10604 致穩商旅 NE00000000 244,476 12,224 有     10604 致穩商旅 NE00000000 375,431 18,772 有     10604 致穩商旅 NE00000000 397,458 19,873 有     10604 致穩商旅 NE00000000 371,857 18,593 有     10604 致穩商旅 NE00000000 321,465 16,073 有     10604 致穩商旅 NE00000000 312,871 15,644 有     10604 致穩商旅 NE00000000 397,843 19,892 有       小計 5,215,847 260,793    29 106年 5-6月 10605 致穩商旅 NV00000000 92,474 4,624 有 202,920 己○○共同犯填製不實會計憑證罪，處有期徒刑捌月。 庚○○共同犯填製不實會計憑證罪，處有期徒刑陸月，如易科罰金，以新臺幣壹仟元折算壹日。   10605 致穩商旅 NV00000000 61,714 3,086 有 商業會計法第71條第1款填製不實會計憑證罪：己○○、庚○○、丙○○、丁○○、戊○○ 修正前稅捐稽徵法第43條第1項幫助他人逃漏稅捐罪：己○○（依第2項規定加重）、庚○○、丙○○、戊○○ 刑法第215條、第216條行使業務上登載不實文書罪：己○○、庚○○、丙○○、丁○○、戊○○    10605 致穩商旅 NV00000000 168,099 8,405 有     10605 致穩商旅 NV00000000 57,251 2,863 有     10605 致穩商旅 NV00000000 107,600 5,380 有     10605 致穩商旅 NV00000000 91,204 4,560 有     10605 致穩商旅 NV00000000 102,248 5,112 有     10605 致穩商旅 NV00000000 46,237 2,312 有     10605 致穩商旅 NV00000000 337,564 16,878 有     10605 致穩商旅 NV00000000 335,438 16,772 有     10605 致穩商旅 NV00000000 376,549 18,827 有     10605 致穩商旅 NV00000000 236,575 11,829 有     10606 致穩商旅 NV00000000 51,429 2,571 有     10606 致穩商旅 NV00000000 168,175 8,409 有     10606 致穩商旅 NV00000000 92,474 4,624 有     10606 致穩商旅 NV00000000 121,575 6,079 有     10606 致穩商旅 NV00000000 82,494 4,125 有     10606 致穩商旅 NV00000000 15,394 769 有     10606 致穩商旅 NV00000000 11,714 586 有     10606 致穩商旅 NV00000000 383,582 19,179 有     10606 致穩商旅 NV00000000 353,704 17,685 有     10606 致穩商旅 NV00000000 324,536 16,227 有     10606 致穩商旅 NV00000000 339,437 16,972 有     10606 致穩商旅 NV00000000 314,566 15,728 有     10606 致穩商旅 NV00000000 257,382 12,869 有       小計 4,529,415 226,471    30 106年 7-8月 10607 致穩商旅 PL00000000 130,464 6,523 有 186,779 己○○共同犯填製不實會計憑證罪，處有期徒刑捌月。 庚○○共同犯填製不實會計憑證罪，處有期徒刑陸月，如易科罰金，以新臺幣壹仟元折算壹日。   10607 致穩商旅 PL00000000 92,474 4,624 有 商業會計法第71條第1款填製不實會計憑證罪：己○○、庚○○、丙○○、丁○○、戊○○ 修正前稅捐稽徵法第43條第1項幫助他人逃漏稅捐罪：己○○（依第2項規定加重）、庚○○、丙○○、戊○○ 刑法第215條、第216條行使業務上登載不實文書罪：己○○、庚○○、丙○○、丁○○、戊○○    10607 致穩商旅 PL00000000 41,143 2,057 有     10607 致穩商旅 PL00000000 159,905 7,995 有     10607 致穩商旅 PL00000000 86,804 4,340 有     10607 致穩商旅 PL00000000 374,582 18,729 有     10607 致穩商旅 PL00000000 312,848 15,642 有     10607 致穩商旅 PL00000000 327,116 16,356 有     10607 致穩商旅 PL00000000 316,951 15,848 有     10608 致穩商旅 PL00000000 81,011 4,051 有     10608 致穩商旅 PL00000000 92,474 4,624 有     10608 致穩商旅 PL00000000 41,143 2,057 有     10608 致穩商旅 PL00000000 131,425 6,571 有     10608 致穩商旅 PL00000000 72,898 3,645 有     10608 致穩商旅 PL00000000 103,095 5,155 有     10608 致穩商旅 PL00000000 341,526 17,076 有     10608 致穩商旅 PL00000000 315,743 15,787 有     10608 致穩商旅 PL00000000 376,540 18,827 有     10608 致穩商旅 PL00000000 394,588 19,729 有     10608 致穩商旅 PL00000000 346,109 17,305 有       小計 4,138,839 206,941    

附表三、證據資料
供述證據     非供述證據     ⒈被告己○○於國稅局、偵查及本院審理中之供述【[追3]偵一卷P707-708、[追3]偵二卷P345-347、[追3]本院卷一P255-280、[追3]本院卷二P10-74、[追3]本院卷二P92-105】 ⒉被告庚○○於偵查及本院審理中之供述【[追3]偵二卷P323-327、[追3]本院卷一P255-280、[追3]本院卷二P10-74、[追3]本院卷二P92-105】 ⒊證人即同案被告丁○○於偵查及本院審理中之供述【[追3]偵二卷P248-253、[追3]本院卷一P283-289、[追3]本院卷二P11-35、P77】 ⒋證人即同案被告戊○○於偵查及本院審理中之供述【[追3]偵二卷P245-248、P000-000(P251起具結證述)、[追3]偵三卷P11-16、[追3]本院卷一P283-289、[追3]本院卷二P35-60、P81】 ⒌證人即同案被告丙○○於偵查及本院中之證述【[追3]偵二卷P000-000(P298-300具結證述)、[追3]本院卷二P93-105、P107】 ⒍證人即同案被告甲○○於本院審理中之證述【[追3]本院卷二P60-74、P83】 ⒎證人(嘉乙公司代理人)吳和倉於偵查中之證述【[追3]偵二卷P161-164、P167】 ⒏證人(大農工程行負責人)陳家宏於偵查中之證述【[追3]偵二卷P161-165】 ⒐證人(美衛佳公司代理人)林麗華於偵查中之證述【[追3]偵二卷P161-164、P169】 ⒑證人(海龍公司記帳業者)江美雲於偵查中之證述【[追3]偵二卷P181-183、P187】 ⒒證人(品然公司代理人)陳富美於偵查中之證述【[追3]偵二卷P181-185】     ⒈財政部南區國稅局查緝案件分析報告【[追3]偵一卷P5-18】 ⒉臺南市政府101年08月29日府經工商字第10105488320號函暨檢附之相關設立資料【[追3]偵一卷P29-37】 ⒊臺南市政府107年02月12日府經工商字第10700030930號函暨檢附之相關解散資料【[追3]偵一卷P41-45】 ⒋晉躍實業有限公司申報書(按年度)查詢【[追3]偵一卷P51-56】 ⒌晉躍實業有限公司營業人銷售額與稅額申報書(401)【[追3]偵一卷P59-88】 ⒍晉躍實業有限公司專案申請調檔統一發票查核名冊【[追3]偵一卷P93-100】 ⒎加詮貿易有限公司105年6月23日營業稅稅籍資料查詢作業列印【[追3]偵一卷P103】 ⒏加詮貿易有限公司負責人林惠玲106年3月31日提出之說明書暨檢附之相關資料【[追3]偵一卷P105-143】 ⒐加詮貿易有限公司營業稅年度資料查詢銷項去路明細【[追3]偵一卷P145-151】 ⒑嘉乙國際精品開發有限公司102年1月4日營業稅稅籍資料查詢作業列印【[追3]偵一卷P159】 ⒒嘉乙國際精品開發有限公司出貨單【[追3]偵一卷P167-169】 ⒓嘉乙國際精品開發有限公司100年1月至101年9月開立，買受人致穩建設開發股份有限公司致穩商旅營業所之發票一份【[追3]偵一卷P171-189】 ⒔嘉乙國際精品開發有限公司104年1月至105年12月開立，買受人晉躍實業有限公司之發票一份【[追3]偵一卷P191-213】 ⒕合作金庫銀行帳號0000000000000號存款存摺內頁影本【[追3]偵一卷P215-253】 ⒖大農電機工程行105年6月3日營業稅稅籍資料查詢作業列印【[追3]偵一卷P261】 ⒗財政部南區國稅局大農電機工程行銷項憑證清單【[追3]偵一卷P267】 ⒘大農電機工程行105年11月29日空調報價單【[追3]偵一卷P269】 ⒙美衛佳食品科技股份有限公司105年6月23日營業稅稅籍資料查詢作業列印【[追3]偵一卷P277】 ⒚財政部南區國稅局美衛佳食品科技股份有限公司銷項憑證清單【[追3]偵一卷P285】 ⒛美衛佳食品科技股份有限公司105年9月至同年12月開立，買受人之發票一份【[追3]偵一卷P287-289】 美衛佳食品科技股份有限公司105年9月30日、同年10月31日、同年11月30日、同年12月31日出貨單【[追3]偵一卷P291-293】 合作金庫銀行帳號0000000000000號存款存摺影本【[追3]偵一卷P295-299】 海龍專業除蟲有限公司105年6月23日營業稅稅籍資料查詢作業列印【[追3]偵一卷P305】 海龍專業除蟲有限公司客戶銷項及收款明細【[追3]偵一卷P315】 京城銀行帳號000000000000號活期存款存摺影本【[追3]偵一卷P317-319】 海龍專業除蟲有限公司客戶102年05月至105年05月開立，買受人晉躍實業有限公司之發票【[追3]偵一卷P321-329】 品然有限公司105年6月23日營業稅稅籍資料查詢作業列印【[追3]偵一卷P337】 品然有限公司104年11月24日報價單【[追3]偵一卷P345】 品然有限公司104年11月30日工程維修單【[追3]偵一卷P346】 品然有限公司104年11月份請款明細表【[追3]偵一卷P347】 品然有限公司工程維修單【[追3]偵一卷P348-351】 品然有限公司105年8月份請款明細表【[追3]偵一卷P352】 品然有限公司財政部南區國稅局進銷項憑證明細資料表(銷項憑證)【[追3]偵一卷P353】 致穩建設開發股份有限公司致穩商旅營業所營業稅年度資料查詢進項來源明細【[追3]偵一卷P361-366】 晉躍實業有限公司營業所營業稅年度資料查詢進項來源明細【[追3]偵一卷P367-370】 營業人取得涉嫌開立不實統一發票營業人晉躍實業有限公司(00000000)不實統一發票派查表【[追3]偵一卷P375】 專案申請調檔查核清單-晉躍實業有限公司【[追3]偵一卷P377-428】 晉躍公司涉嫌虛開不實統一發票幫助致穩商旅逃漏稅捐之銷售額及稅額計算表【[追3]偵一卷P431】 致穩商旅虛報進項逃漏稅捐之銷售額及稅額計算表【[追3]偵一卷P433】 晉躍公司虛開發票銷項去路明細【[追3]偵一卷P435-454】 晉躍公司取具進項憑證明細【[追3]偵一卷P455-469】 晉躍實業有限公司101至105年度營利事業所得稅結算申報書(損益及稅額計算表)【[追3]偵一卷P475-483】 財政部南區國稅局101至105年度綜合所得稅BAN給付清單【[追3]偵一卷P487-491】 晉躍實業有限公司101至105年度資產負債表【[追3]偵一卷P495-503】 晉躍實業有限公司營利事業所得稅結算申報帳之資料概況【[追3]偵一卷P505】 晉躍實業有限公司之財政部南區國稅局101至105年度各類所得稅資料清單【[追3]偵一卷P511-515】 晉躍實業有限公司營業稅申報情形及銀行帳戶進出明細【[追3]偵一卷P519-521】 第一商業銀行新化分行104年12月24日一新化字第00264號函暨檢附之客戶開戶基本資料及交易明細【[追3]偵一卷P525-545】 第一商業銀行新化分行106年04月25日一新化字第00073號函暨檢附之晉躍實業有限公司交易明細及相關傳票【[追3]偵一卷P547-589】 玉山銀行鹽行分行104年12月23日玉山鹽行字第1041223002號函暨檢附之開戶基本資料及交易明細【[追3]偵一卷P593-630】 玉山銀行集中作業部104年12月4日玉山個(存)字第1061110433號還函寄檢附之晉躍實業有限公司交易明細【[追3]偵一卷P631-641】 甲○○之財政部南區國稅局101至105年度各類所得稅資料清單【[追3]偵一卷P727-732】 致穩建設開發股份有限公司99至105年度營利事業所得稅結算申報書(損益及稅額計算表)【[追3]偵一卷P735-747】 致穩建設開發股份有限公司委任會計師事務所資料【[追3]偵一卷P751-755】 致穩建設開發股份有限公司、晉躍實業有限公司股東持股概況、股東明細查詢列印、股東投資明細查詢列印【[追3]偵一卷P759-765】 致穩商旅營業所取具晉躍實業有限公司不實進項發票逃漏營業稅額明細表【[追3]偵二卷P25-27】 晉躍實業有限公司銷項去路明細表【[追3]偵二卷P31】 晉躍實業有限公司開立予致穩人文商旅營業所之銷項發票明細表【[追3]偵二卷P35-63】 致穩商旅營業所提出晉躍實業有限公司進項發票扣抵明細表【[追3]偵二卷P67-93】 晉躍實業有限公司進項來源明細表【[追3]偵二卷P97-99】 晉躍實業有限公司取得進項發票明細表(廠商別)【[追3]偵二卷P103-121】 晉躍實業有限公司取得進項發票明細表(期間別)【[追3]偵二卷P125-142】 經濟部公司查詢-嘉乙國際精品開發有限公司【[追3]偵二卷P145】 經濟部公司查詢-品然有限公司【[追3]偵二卷P153】扣押物品編號：1-5：邱明顯會計師事務所缺費用表-照苓組【[追3]偵二卷P199-200】 扣押物品編號：1-10：致穩建設開發股份有限公司預估明細表(己○○)【[追3]偵二卷P239-241】 致穩人文商旅108年7月2日提出之101至105年度稅務相關文件【[追3]偵二卷P269-271】 財政部南區國稅局查緝案件分析報告-晉躍實業有限公司【[追3]偵三卷P17-30】 財政部南區國稅局監察室108年7月4日南區國稅監字第108050199號函暨檢附之國稅局裁處文件【[追3]偵三卷P31-45】 致穩建設開發股份有限公司相關裁處情形【[追3]偵三卷P33】 財政部南區國稅局107年度財營業字第74107002535號裁處書【[追3]偵三卷P35】 財政部南區國稅局101至105年度營利事業所得稅計算申報更正核定通知書【[追3]偵三卷P37-45】 財政部南區國稅局109年4月1日南區國稅審四字第1090002512號函【[追3]偵三卷P103】 證人戊○○于109年11月18日庭呈之三聯式發票明細表【[追3]本院卷二P87】 財政部南區國稅局110年7月5日南區國稅審字第1102004914號函及函覆之晉躍實業有限公司開立不實統一發票幫助致穩商旅逃漏稅金額明細表1份【[追3]本院卷二Ｐ127-190】     

附表四、不另為無罪
編號 稅期 發票 年月 取具發票之營業人 發票字軌 銷售額 (元) 稅額 (元) 有無申報扣抵 幫助逃漏稅額(元) 1 104年 7-8月 10407 致穩商旅 QU00000000 108,435 5,422 有 129,234   10407 致穩商旅 QU00000000 10,286 514 有    10407 致穩商旅 QU00000000 141,252 7,063 有    10407 致穩商旅 QU00000000 92,474 4,624 有    10407 致穩商旅 QU00000000 191,445 9,572 有    10407 致穩商旅 QU00000000 95,238 4,762 有    10407 致穩商旅 QU00000000 47,835 2,392 有    10407 致穩商旅 QU00000000 13,333 667 有    10407 致穩商旅 QU00000000 11,429 571 有    10407 致穩商旅 QU00000000 24,333 1,217 有    10407 致穩商旅 QU00000000 207,492 10,375 有    10407 致穩商旅 QU00000000 294,059 14,703 有    10407 致穩商旅 QU00000000 180,697 9,035 有    10407 致穩商旅 QU00000000 300,737 15,037 有    10407 致穩商旅 QU00000000 316,901 15,845 有    10407 致穩商旅 QU00000000 285,276 14,264 有    10407 致穩商旅 QU00000000 263,425 13,171 有    小計   2,584,647 129,234   

附表五、罪數
編號 被告 主文 刑度 罪數 1 己○○ 共同犯填製不實會計憑證罪 8月 30 2 庚○○ 共同犯填製不實會計憑證罪 6月 (得易科罰金) 19 

附表六、卷目對照表
1.[追3]偵一卷-臺灣臺南地方檢察署107年度偵字第12003號偵察卷宗 2.[追3]偵二卷-臺灣臺南地方檢察署107年度偵字第12003號偵察卷宗 3.[追3]偵三卷-臺灣臺南地方檢察署109年度偵字第7609號偵察卷宗 4.[追3]本院卷一-臺灣臺南地方法院109年度訴字第751號刑事卷宗(卷一) 5.[追3]本院卷二-臺灣臺南地方法院109年度訴字第751號刑事卷宗(卷二) 6.[追3]本院卷三-臺灣臺南地方法院109年度訴字第751號刑事卷宗(卷三)